臺灣高等法院臺中分院刑事判決       100年度上訴字第1596號
上  訴  人
即  被  告  白豈彰
指定辯護人  本院公設辯護人賴泰鈞
上列上訴人因違反毒品危害防制條例等案件，不服臺灣彰化地方
法院99年度訴字第1674號中華民國100年4月19日第一審判決（起
訴案號：臺灣彰化地方法院檢察署99年度偵字第10751、11251、
11425號），提起上訴，本院判決如下：
    主  文
原判決關於附表一編號1至20部分及定應執行刑部分均撤銷。
白豈彰犯如附表一編號1至16、19至20所示之罪，各處如附表一
編號1至16、19至20所示之刑，從刑各如附表一編號1至16、19至
20所載（詳如附表一編號1至16、19至20「主文」欄所示）。
附表二部分上訴駁回。
本判決第二項撤銷改判部分與前項上訴駁回部分，主刑部分應執
行有期徒刑陸年，沒收部分併執行之。
其餘被訴附表一編號17、18販賣甲基安非他命部分均無罪。
    事  實
一、白豈彰明知甲基安非他命為毒品危害防制條例第2條第2項第
    2款所列管之第二級毒品，不得非法持有、販賣，竟仍基於
    販賣第二級毒品甲基安非他命以營利即抽取一定比例供己施
    用之犯意，以其所有門號0000000000號、0000000000號、00
    00000000號行動電話作為對外聯絡工具，分別於如附表一編
    號1至16及19至20所示之時間、地點，以如附表一編號1至16
    及19至20所示之價格，販賣如附表一編號1至16及19至20 所
    示之第二級毒品甲基安非他命予如附表一編號1至16及19 至
    20所示之人，而獲取抽取一定比例之甲基安非他命供己施用
    為利潤。
二、白豈彰明知MDMA為毒品危害防制條例第2條第2項第2款所列
    管第二級毒品，且業經行政院衛生署公告禁止於醫療上使用
    ，為藥事法第22條第1項第1款所規定之禁藥，不得非法持有
    、轉讓，竟基於轉讓禁藥第二級毒品MDMA之犯意，以其所有
    門號0000000000號行動電話作為對外聯絡工具，於民國99
    年10月11日凌晨2時50分許，在彰化縣彰化市○○路○段49巷
    口向謝富全購得9包MDMA後，即於如附表二所示之時間、地
    點，轉讓禁藥第二級毒品MDMA9包（淨重未達10公克）予如
    附表二所示之人。
三、嗣經警據報，並由臺灣彰化地方法院檢察署檢察官向臺灣彰
    化地方法院聲請核准對白豈彰持用上開門號0000000000號行
    動電話及吳漢隆持有之門號0000000000號行動電話施以通訊
    監察後，復於99年11月23日上午7時許，為警持臺灣彰化地
    方法院核發之搜索票至白豈彰位於彰化縣彰化市○○路○段
    49巷19號住處搜索查獲，並扣得白豈彰販賣剩餘之第二級毒
    品甲基安非他命9包（送驗淨重合計23.1973公克，驗餘淨重
    合計23.1891公克）、白豈彰所有供聯絡販賣毒品甲基安非
    他命及轉讓禁藥所用之行動電話（含門號0000000000號SIM
    卡1張）1支、供聯絡販賣毒品甲基安非他命所用之行動電話
    （含門號0000000000號SIM卡1張）、行動電話（含門號0000
    0 00000號SIM卡1張）各1支及其所有，用以分裝供販賣之毒
    品甲基安非他命之電子秤1臺、預備供分裝甲基安非他命以
    販賣之分裝袋2包及與販賣毒品甲基安非他命及轉讓禁藥無
    關之供白豈彰施用毒品而與本案無關之第一級毒品海洛因2
    包（合計淨重合計2.07公克，驗餘淨重1.98公克）、玻璃吸
    食器2支、糖粉5包、第三級毒品愷他命1包（淨重0.6880公
    克，驗餘淨重0.6878公克）及現金新臺幣7300元及行動電話
    （含門號0000000000號SIM卡1張）1支，而查悉上情。
四、案經彰化縣警察局鹿港分局報告臺灣彰化地方法院檢察署檢
    察官偵查起訴。
    理    由
壹、程序方面：
一、按被告以外之人於偵查中向檢察官所為陳述，除顯有不可信
    之情況者外，得為證據，刑事訴訟法第159條之1第2項定有
    明文。偵查中對被告以外之人（包括證人、鑑定人、告訴人
    、被害人及共同被告等）所為之偵查筆錄，或被告以外之人
    向檢察官所提之書面陳述，性質上均屬傳聞證據。惟現階段
    刑事訴訟法規定檢察官代表國家偵查犯罪、實施公訴，依法
    其有訊問被告、證人及鑑定人之權，證人、鑑定人且須具結
    ，而實務運作時，檢察官偵查中向被告以外之人所取得之陳
    述，原則上均能遵守法律規定，不致違法取供，其可信度極
    高，職是，被告以外之人前於偵查中已具結而為證述，除反
    對該項供述得具有證據能力之一方，已釋明「顯有不可信之
    情況」之理由外，不宜以該證人未能於審判中接受他造之反
    對詰問為由，即遽指該證人於偵查中之陳述不具證據能力。
    且所謂不可信性情況，法院應審酌被告以外之人於陳述時之
    外在環境及情況，例如：陳述時之心理狀況、有無受到外力
    干擾等，以為判斷之依據。本件證人陳俊孝、王遵堯、張文
    堂、黃柏賢、楊明忠、曾得豪、陳俊呈、吳漢隆等人於檢察
    官偵查中，以證人之身分陳述，經告以具結義務及偽證處罰
    後，於命證人朗讀結文後具結，其等係於負擔偽證罪之處罰
    心理下證述，並以具結擔保其供述之真實性，又無受其他不
    當外力干擾之情形，其等未曾提及檢察官在偵查時有不法取
    供之情形，依上說明，其等於偵查中之證言自均具有證據能
    力。
二、次按被告以外之人（包括證人、鑑定人、告訴人、被害人及
    共同被告等）於審判外之陳述雖不符刑事訴訟法第159條之1
    至之4等四條之規定，而經當事人於審判程序同意作為證據
    ，法院審酌該言詞陳述或書面陳述作成時之情況，認為適當
    者，亦得為證據；當事人、代理人或辯護人於法院調查證據
    時，知有刑事訴訟法第159條第1項不得為證據之情形，而未
    於言詞辯論終結前聲明異議者，視為有前項之同意，同法第
    159條之5定有明文。立法意旨在於傳聞證據未經當事人之反
    對詰問予以核實，原則上先予排除。惟若當事人已放棄反對
    詰問權，於審判程序中表明同意該等傳聞證據可作為證據；
    或於言詞辯論終結前未聲明異議，基於尊重當事人對傳聞證
    據之處分權，及證據資料愈豐富，愈有助於真實發見之理念
    ，且強化言詞辯論主義，使訴訟程序得以順暢進行，上開傳
    聞證據亦均具有證據能力。本件證人王遵堯、張文堂、黃柏
    賢、楊明忠、曾得豪等人固曾於警詢中為陳述，其性質雖屬
    傳聞證據，惟查無符合同法第159條之1至之4等前四條之情
    形，其等所為之上開警詢筆錄內容，業經本院審理時予以提
    示並告以要旨，且各經檢察官、被告及辯護人等人表示意見
    。當事人已知上述筆錄乃傳聞證據，且均未於言詞辯論終結
    前對該等筆錄內容聲明異議，依上開規定，是其等於警詢中
    之證言已擬制同意其有證據能力，本院審酌上開筆錄作成時
    ，較無人情施壓或干擾，亦無不當取供之情形，認為以之作
    為本案之證據亦屬適當，是其等於警詢中之證言自具有證據
    能力。
三、復按所謂被告以外之人於審判外之陳述，係指被告以外之人
    就其曾經參與或見聞之事實，事後追憶並於審判外為陳述者
    而言。如被告以外之人係被告犯罪之共同正犯、共犯、相對
    人、被害人或其他關係人，而於被告實行犯罪行為時與被告
    為言詞或書面對談，且其對話之本身即係構成被告犯罪行為
    之部分內容者，因非屬其事後就曾經與聞之事實所為之追憶
    ，自與審判外之陳述有間，二者不容混淆。又國家基於犯罪
    偵查之目的，對被告或犯罪嫌疑人進行通訊監察，乃係以監
    控與過濾受監察人通訊內容之方式，蒐集對其有關之紀錄，
    並將該紀錄予以查扣，作為認定犯罪與否之證據，屬於刑事
    訴訟上強制處分之一種，而監聽係通訊保障及監察法第13條
    第1項所定通訊監察方法之一，司法警察機關依法定程序執
    行監聽取得之錄音，係以錄音設備之機械作用，真實保存當
    時通訊之內容，如通訊一方為受監察人，司法警察在監聽中
    蒐集所得之通訊者對話，若其通話本身即係被告進行犯罪中
    構成犯罪事實之部分內容，則依前開說明，自與所謂「審判
    外之陳述」無涉，應不受傳聞法則之規範，當然具有證據能
    力（最高法院97年度台上字第1069號判決要旨參照）。揆諸
    上揭說明，本判決引用為證據之監聽譯文，其內容係有關被
    告持用門號0000000000行動電話及吳漢隆持用之門號000000
    0000號行動電話所為之通訊監察，係屬受監察人進行本件犯
    罪行為之對話內容，並非所謂被告或被告以外之人於審判外
    之陳述至明。再按有事實足認被告或犯罪嫌疑人涉犯有最輕
    本刑為三年以上有期徒刑之罪嫌，並危害國家安全或社會秩
    序情節重大，而有相當理由可信其通訊內容與本案有關，且
    不能或難以其他方法蒐集或調查證據者，得發通訊監察書。
    通訊監察書，偵查中由檢察官依司法警察機關聲請或依職權
    以書面記載通訊保障及監察法第11條之事項，並敘明理由、
    檢附相關文件，聲請該管法院核發，96年12月11日修正施行
    之通訊保障及監察法第5條第1項第1款、第2項定有明文。是
    如依上開程序之通訊監察所取得之證據，即屬依法定程序所
    取得，自有證據能力。本案對被告所使用之0000000000行動
    電話及與被告為毒品交易之吳漢隆所持用之0000000000號行
    動電話之通訊監察，係檢察官依法向臺灣彰化地方法院聲請
    ，由臺灣彰化地方法院核發實施，本件監聽業經臺灣彰化地
    方法院99年9月14日核發之99年聲監字第667號通訊監察書、
    99年10月11日核發之99年聲監續字第602號通訊監察書辦理
    監聽門號0000000000號行動電話及臺灣彰化地方法院99年11
    月8日核發之99年聲監字第853號通訊監察書辦理監聽門號00
    00000000號行動電話，此有附卷載明監聽對象及監聽時間等
    相關內容之通訊監察書及電話附表均影本各1份在卷可稽（
    見0000000000警卷第85至88頁、91至92頁），是該通訊監察
    譯文（詳後所述）取得之合法性無疑，自有證據能力。又通
    訊監察錄音之譯文，僅屬依據監聽錄音結果予以翻譯之文字
    ，固具文書證據之外觀，但實際上仍應認監聽所得之錄音帶
    或光碟，始屬調查犯罪所得之證物；刑事訴訟法第165條之1
    第2項所稱之證物，如其蒐證程序合法，並經合法調查，自
    具證據能力。因此檢察官如提出通訊監察錄音之譯文為其證
    據方法，實乃以其監聽所得之錄音帶或光碟，為調查犯罪所
    得之證物，法院本應依刑事訴訟法第165條之1所列之方法調
    查，以判斷該錄音帶或光碟是否與通訊監察錄音之譯文相符
    。而監聽錄音製作之譯文，雖通常為偵查犯罪機關單方面製
    作，然若被告或訴訟關係人對其真實性並無爭執，經法院於
    審判期日提示譯文供當事人辨認、表示意見並為辯論者，程
    序自屬適法（最高法院95年度台上字第295號、94年度台上
    字第466 5號判決要旨參照）。本件被告、辯護人及檢察官
    對於通訊監察案件錄音光碟內容之真正並無爭執，對於錄音
    所譯成通訊監察譯文之真正亦不爭執，且本案通訊監察譯文
    並於本院審理時經合法調查，則此項通訊監察之譯文自具有
    證據能力。至於蒐得證據之最後，由執行職務之公務員製作
    之文書，除刑事訴訟法有定其程式，應依其規定外，依同法
    第39條之規定，均應記載製作之年、月、日及其所屬機關，
    由製作人簽名。此屬證據取得後文書製作法定程式之遵守，
    無關乎刑事訴訟法第158條之4係規定證據取得過程（程序）
    適法性之認定。公務員製作之文書未經製作人簽名，除本法
    有特別規定（如第46條）外，是否無效或係不合法律上之程
    式而得命補正，抑屬證據證明力之問題，由法院就文書之性
    質（意思文書或報告文書），視各個情形自由判斷（最高法
    院97年度臺上字第96號判決意旨可參）。本案之上開警局所
    製作之通訊監察譯文，未依刑事訴訟法第39條之規定，記載
    製作之年、月、日及其所屬機關，並由製作人簽名，有卷附
    之通訊監察譯文可憑。該文書製作過程雖未遵守法定程式，
    但依前揭最高法院判決意旨，此屬證據取得後文書之製作，
    非屬證據取得之過程，與刑事訴訟法第158條之4規定無涉，
    故本案此部分並無法律特別規定而應認定無效，附此敘明。
四、又按法院或檢察官得囑託醫院、學校或其他相當之機關、團
    體為鑑定，或審查他人之鑑定，並準用第203條至第206條之
    1 之規定（不包括第202條囑託個人鑑定時應命鑑定人於鑑
    定前具結之規定），而鑑定之經過及其結果，應命鑑定人以
    言詞或書面報告，刑事訴訟法第208條第1項前段及第206條
    第1項分別定有明文。另現行刑事訴訟法關於鑑定之規定，
    除選任自然人充當鑑定人外，另設有囑託機關鑑定制度。依
    刑事訴訟法第198條、第208條之規定，不論鑑定人或鑑定機
    關、團體，固均應由法院、審判長、受命法官或檢察官視具
    體個案之需要而為選任、囑託，並依同法第206條之規定，
    提出言詞或書面報告，始符合同法第159條第1項所定得作為
    證據之「法律有規定」之情形，否則所為之鑑定，仍屬傳聞
    證據。然於司法警察機關調查中之案件，為因應實務上，或
    因量大、或有急迫之現實需求，併例行性當然有鑑定之必要
    者，例如毒品之種類與成分、尿液之毒品反應，或者槍、彈
    有無殺傷力等鑑定，基於檢察一體原則，得由該管檢察長對
    於轄區內之案件，以事前概括選任鑑定人或囑託鑑定機關、
    團體之方式，俾便轄區內之司法警察官、司法警察對於調查
    中之此類案件，得即時送請先前已選任之鑑定人或囑託之鑑
    定機關、團體實施鑑定，以求時效（見法務部92年9月1日法
    檢字第0920035083號函參照，刊載於法務部公報第312期）
    。此種由檢察機關概括選任鑑定人或概括囑託鑑定機關、團
    體，再轉知司法警察官、司法警察於調查犯罪時參考辦理之
    作為，法無明文禁止，係為因應現行刑事訴訟法增訂傳聞法
    則及其例外規定之實務運作而為。此種由司法警察官、司法
    警察依檢察官所概括選任之鑑定人或囑託鑑定機關、團體所
    為之鑑定結果，與檢察官選任或囑託為鑑定者，性質上並無
    差異，同具有證據能力（最高法院96年度台上字第2860號判
    決意旨參照）。卷附之法務部調查局濫用藥物實驗室99年12
    月29 日調科壹字第09923028770號鑑定書及行政院衛生署草
    屯療養院草療鑑字第1000200089號鑑定書，係屬檢察機關概
    括授權司法警察（官）送請鑑定機關實施鑑定，及法院囑託
    鑑定所為之鑑定，本院並審酌該鑑定機關基於其專業職能及
    經驗所為之鑑驗，做成書面紀錄，其憑信性已具相當之擔保
    ，且鑑定過程亦核無何違法或不當之情事，揆諸前開說明，
    屬前揭「法律規定」得為證據者，自具有證據能力。
五、再按刑事訴訟法第159條之4第2款規定，除前三條之情形外
    ，除顯有不可信之情況外，從事業務之人於業務上或通常業
    務過程所須製作之紀錄文書、證明文書，亦得為證據。此係
    因從事業務之人在業務上或通常業務過程製作之上開文書，
    因係於通常業務上不間斷而規律之記載，一般均有會計等人
    員校對，記錄時亦無預見日後將作為證據之偽造動機，其虛
    偽之可能性較小，且如讓製作者以口頭方式在法庭上再重述
    過去之事實或數據，實際上有其困難，二者具有一定程度之
    不可代替性，是除非有顯不可信之情況外，上開業務文書應
    均具有證據能力。查卷附之行動電話通聯調閱查詢單，本係
    由該電信業者為正確記載申請門號者之相關資料及使用期間
    、使用狀態，而將申請門號者及所申請門號之相關資料詳為
    記載。卷內所附通聯調閱查詢單，顯非為訴訟上之特定目的
    而製作，而係屬於通常業務過程中不間斷的有規律記載，是
    其記載者，不具有個案性質，自係屬於從事業務之人於業務
    上或通常業務過程所須製作之紀錄文書，經查亦無顯不可信
    之情況，故本件通聯紀錄自應具有證據能力。
六、另按傳聞法則乃對於被告以外之人於審判外之言詞或書面陳
    述而為之規範。扣案之第二級毒品甲基安非他命9包、行動
    電話（含門號0000000000號SIM卡1張）、行動電話（含門號
    0000000000號SIM卡1張）、行動電話（含門號0000000000
    號SIM卡1張）各1支、電子秤1臺、分裝袋2包，係屬物證，
    性質上並非供述證據，無刑事訴訟法第159條第1項規定傳聞
    法則之適用，上開扣案物品係由員警於依法執行搜索而扣得
    ，以上證物與本案待證事實具有自然之關聯性，且無證據證
    明係公務員違法取得之物，依法自得作為證據。
七、查安非他命係屬毒品危害防制條例第2條第2項第2款所列之
    第二級毒品，甲基安非他命則屬同條項款附表（即其附表二
    編號89）所載之相類製品，依行政院衛生署管制藥品管理局
    之相關函釋，二者雖多為硫酸鹽或鹽酸鹽，可溶於水，為白
    色、略帶苦味之結晶，但使用劑量及致死劑量，仍屬有別，
    且目前國內發現者似都為甲基安非他命之鹽酸鹽（參見司法
    院編印之「法官辦理刑事案件參考手冊(一)」第282頁、第292
    頁、第293頁），可見安非他命與甲基安非他命，係毒性有
    差別之第二級毒品。上訴人即被告白豈彰（下稱被告）及證
    人陳俊孝、王遵堯、張文堂、黃柏賢、楊明忠、曾得豪、陳
    俊呈、吳漢隆等人於警詢、偵訊中雖迭將「甲基安非他命」
    稱為「安非他命」，惟此僅係一般口語習用之稱呼，然現時
    國內施用毒品者施用之安非他命類藥物，實以「甲基安非他
    命」為常，鮮有為「安非他命」者。依照上開說明，足認被
    告應係販賣第二級毒品甲基安非他命，而非販賣第二級毒品
    安非他命，附此敘明。
貳、實體部分：
一、認定犯罪事實所憑之證據及理由：
  (一)關於附表一編號1所示，被告販賣甲基安非他命予證人陳俊
    孝部分：
  (1)此部分之事實，業據被告於警詢、偵訊、原審及本院均坦白
    承認（見鹿警分偵字第0000000000號卷第3頁反面、99年度
    偵字第10751號卷第222至223頁、原審卷第67頁、第117頁反
    面、本院卷第96頁反面、99頁反面），核與證人陳俊孝於偵
    訊時所證述之情節相符（見99年度偵字第10751號卷第218至
    219頁）。
  (2)證人陳俊孝以其持用之行動電話門號0000000000號與被告持
    用之行動電話門號0000000000號，於99年9月17日18時47 分
    49秒確有交易毒品甲基安非他命之通話，此有上開行動電話
    間之通話譯文在卷可稽（見99年度偵字第10751號卷第150頁
    ），核與證人陳俊孝上開證述相符。
  (3)依證人陳俊孝證述之內容，已敘明其於如附表一編號1所示
    之時間向被告購買甲基安非他命之交易地點、金額，核與被
    告供述之內容相符。且本件並無證據顯示證人陳俊孝之證述
    ，係為邀得減刑之輕典而為證述，是以證人陳俊孝之證述自
    可確信為真實，足以作為本件認定被告販賣毒品甲基安非他
    命之證據，是以證人陳俊孝證述有向被告購買毒品甲基安非
    他命之證詞，應堪採信，堪予認定被告於附表一編號1所示
    之時間、地點有販賣甲基安非他命予證人陳俊孝。
    啟明。
  (二)關於附表一編號2至4所示，被告販賣甲基安非他命予證人王
    遵堯（含編號3王遵堯與楊子洧合資購毒）部分：
  (1)此部分之事實，業據被告於警詢、偵訊、原審及本院均坦白
    承認（見鹿警分偵字第0000000000卷第6至7頁、99年度偵字
    第10751號卷第166、169頁、原審卷第67頁反面、第117頁反
    面至118頁、本院卷第96頁反面至97頁、99頁反面），核與
    證人王遵堯於警詢、偵訊時所證述之情節相符（見鹿警分偵
    字第09 90028243卷第16至17頁、第19至20頁、99年度偵字
    第10751號卷第120至121頁、第129至132頁）。
  (2)證人王遵堯以向綽號苦瓜之友人借用之門號0000000000號行
    動電話與被告持用之門號0000000000號行動電話，於99年9
    月19日14時16分42秒、99年9月19日14時22分15秒確有交易
    毒品甲基安非他命之通話，此有上開行動電話間之通話譯文
    在卷可稽（見鹿警分偵字第0000000000號卷第22頁）；又證
    人王遵堯以友人楊子洧所持用之門號0000000000號行動電話
    與被告持用之門號0000000000號行動電話，於99年10月1日
    20時22分40秒、99年10月1日20時32分21秒確有交易毒品甲
    基安非他命之通話，此有上開行動電話間之通話譯文在卷可
    稽（見鹿警分偵字第0000000000號卷第22頁）；再證人王遵
    堯以其所持用之門號0000000000號行動電話與被告持用之門
    號0000000000號行動電話，於99年10月3日23時15分8秒、99
    年10月3日23時34分36秒、99年10月4日23時46分19秒確有交
    易毒品甲基安非他命之通話，此有上開行動電話間之通話譯
    文在卷可稽（見鹿警分偵字第0000000000號卷第97頁），核
    與證人王遵堯上開證述相符。
  (3)依證人王遵堯證述之內容，已敘明其於如附表一編號2至4所
    示之時間向被告購買甲基安非他命之交易地點、金額，核與
    被告供述之內容相符。且本件並無證據顯示證人王遵堯之證
    述，係為邀得減刑之輕典而為證述，是以證人王遵堯之證述
    自可確信為真實，足以作為本件認定被告販賣毒品甲基安非
    他命之證據，是以證人王遵堯證述有向被告購買毒品甲基安
    非他命之證詞，應堪採信，堪予認定被告於附表一編號2至4
    所示之時間、地點有販賣甲基安非他命予證人王遵堯。
    啟明。
  (三)關於附表一編號5至7所示，被告販賣甲基安非他命予證人張
    文堂部分：
  (1)此部分之事實，業據被告於警詢、偵訊、原審及本院均坦白
    承認（見鹿警分偵字第0000000000卷第12至13頁、99年度偵
    字第1075 1號卷第168頁、原審卷第68頁正面、第118頁正面
    、本院卷第97頁、99頁反面），核與證人張文堂於警詢、偵
    訊時所證述之情節相符（見鹿警分偵字第0000000000卷第23
    至25頁、99年度偵字第10751號卷第107至111頁）。
  (2)證人張文堂以其持用之門號0000000000號行動電話與被告持
    用之門號0000000000號行動電話，於99年10月1日17時13分
    35秒、99年10月1日17時29分28秒、99年10月1日17 時41分9
    秒、99年10月11日17時21分33秒、99年10月11日17 時36分
    14秒、99年10月16日17時25分45秒、99年10月16日17 時42
    分1秒確有交易毒品甲基安非他命之通話，此有上開行動電
    話間之通話譯文在卷可稽（見鹿警分偵字第0000000000 號
    卷第31至32頁），核與證人張文堂之上開證述相符。
  (3)依證人張文堂證述之內容，已敘明其於如附表一編號5至7所
    示之時間向被告購買甲基安非他命之交易地點、金額，核與
    被告供述之內容相符。且本件並無證據顯示證人張文堂之證
    述，係為邀得減刑之輕典而為證述，是以證人張文堂之證述
    自可確信為真實，足以作為本件認定被告販賣毒品甲基安非
    他命之證據，是以證人張文堂證述有向被告購買毒品甲基安
    非他命之證詞，應堪採信，堪予認定被告於附表一編號5至7
    所示之時間、地點有販賣甲基安非他命予證人張文堂。
    啟明。
  (四)關於附表一編號8至15所示，被告販賣甲基安非他命予證人
    黃柏賢部分：
  (1)此部分之事實，業據被告於警詢、偵訊、原審及本院審理時
    均坦白承認（見鹿警分偵字第0000000000卷第7頁反面至10
    頁、99年度偵字第10751號卷第166至167頁、原審卷第68、6
    9、118、119頁、本院卷第97反面至99頁），核與證人黃柏
    賢於警詢、偵訊時所證述之情節相符（見99年度偵字第1075
    1號卷第12至15頁、第27至31頁）。
  (2)證人黃柏賢使用其母劉阿員所申請租用行動電話門號000000
    0000號行動電話與被告持用之門號0000000000號行動電話，
    於99年10月4日21時40分54秒、99年10月4日22時0分42秒、
    99年10月9日18時16分12秒、99年10月17日15時9分22秒、99
    年10月17日15時40分56秒確有交易毒品甲基安非他命之通話
    ；又證人黃柏賢使用友人許宏齊持用之門號0000000000號行
    動電話與被告持用之門號00 00000000號行動電話，於99年9
    月23日19時19分24秒、99年9月23日19時40分46秒、99年10
    月2日22時40分20秒、99年10月2日22時56分14秒、99年10月
    5日12時22分30秒、99年10月5日12時35分46秒、99年10 月5
    日12時41分16秒、確有交易毒品甲基安非他命之通話；被告
    以0000000000號、000000000號電話與被告持用之門號00000
    00000號行動電話於99年10月10日0時52分40秒、99年10月10
    日7時4分45秒、99年10月10日7時29分28秒確有交易毒品甲
    基安非他命之通話；被告以00000000000、000000000號電話
    與被告持用之門號000000 0000號行動電話於99年10月11日
    23時18分29秒、99年10月11日23時40分49秒、99年10月11日
    23時47分22秒確有交易毒品甲基安非他命之通話，此有上開
    電話間之通話譯文在卷可稽（見鹿警分偵字第099002 8243
    號卷第98至101頁），核與證人黃柏賢之上開證述相符。
  (3)依證人黃柏賢證述之內容，已敘明其於如附表一編號8至15
    所示之時間向被告購買甲基安非他命之交易地點、金額，核
    與被告供述之內容相符。且本件並無證據顯示證人黃柏賢之
    證述，係為邀得減刑之輕典而為證述，是以證人黃柏賢之證
    述自可確信為真實，足以作為本件認定被告販賣毒品甲基安
    非他命之證據，是證人黃柏賢證述有向被告購買毒品甲基安
    非他命之證詞，應堪採信，堪予認定被告於附表一編號8至
    15所示之時間、地點有販賣甲基安非他命予證人黃柏賢。
  (五)關於附表一編號16所示，被告販賣甲基安非他命予證人楊明
    忠部分：
  (1)附表一編號16之事實，業據被告於警詢、偵訊、原審及本院
    均坦白承認（見鹿警分偵字第0000000000號卷第10頁反面至
    第11頁、99年度偵字第10751號卷第224頁、原審卷第69頁反
    面、第119頁反面、本院卷第98頁反面、99頁反面），核與
    證人楊明忠於警詢、偵訊時所證述之情節相符（見99年度偵
    字第10751號卷第198至199頁、第210至211頁）。
  (2)證人楊明忠以其持用門號0000000000號行動電話與被告持用
    之門號0000000000號行動電話，於99年9月16日21 時14分6
    秒、99年9月17日0時20分7秒、99年9月17日0時35分22秒確
    有交易毒品甲基安非他命之通話，此有上開行動電話間之通
    話譯文在卷可稽（見鹿警分偵字第0000000000號卷第102頁
    ），核與證人楊明忠上開證述相符。
  (3)依證人楊明忠證述之內容，已敘明其於如附表一編號16 所
    示之時間向被告購買甲基安非他命之交易地點、金額，核與
    被告供述之內容相符。且本件並無證據顯示證人楊明忠之證
    述，係為邀得減刑之輕典而為證述，是以證人楊明忠之證述
    自可確信為真實，足以作為本件認定被告販賣毒品甲基安非
    他命之證據，是以證人楊明忠證述有向被告購買毒品甲基安
    非他命之證詞，應堪採信，堪予認定被告於附表一編號16所
    示之時間、地點有販賣甲基安非他命予證人楊明忠。
  (六)關於附表一編號19所示，被告販賣甲基安非他命予證人曾得
    豪部分：
  (1)此部分之事實，業據被告於警詢、偵訊、原審及本院均坦白
    承認（見鹿警分偵字第0000000000號卷第5頁反面至第6頁、
    99年度偵字第10751號卷第167、168頁、原審卷第70頁、第
    120頁、本院卷第99頁），核與證人曾得豪於警詢、偵訊時
    所證述之情節相符（見鹿警分偵字第09900282 43號卷第51
    頁反面至52頁、99年度偵字第10751號卷第67至68頁）及證
    人陳俊呈於偵訊中證述之情節相符（見99年度偵字第10751
    號卷第179頁）。
  (2)證人曾得豪確於99年11月18日12時25分57秒以其持用門號00
    00000000號行動電話與陳俊呈持用之門號0000000000號行動
    電話聯繫，要陳俊呈幫其找被告；嗣於99年11月18日13 時5
    分26秒陳俊呈以持用之門號0000000000號行動電話與被告持
    用之門號0000000000號行動電話聯繫，被告表示證人曾得豪
    剛才已來向其購買毒品之通話，此有上開電話間之通話譯文
    在卷可稽（見鹿警分偵字第0000000000號卷第57頁），核與
    證人曾得豪、陳俊呈之上開證述相符。
  (3)依證人曾得豪證述之內容，已敘明其於如附表一編號19所示
    之時間向被告購買甲基安非他命之交易地點、金額，核與被
    告供述之內容相符。本件並無證據顯示上開證人之證述，係
    為邀得減刑之輕典而為證述，上開證人之證述自可確信為真
    實，足以作為本件認定被告販賣毒品甲基安非他命之證據，
    是以證人曾得豪證述有向被告購買毒品甲基安非他命之證詞
    ，應堪採信，堪予認定被告於附表一編號19所示之時間、地
    點有販賣甲基安非他命予證人曾得豪。
  (七)關於附表一編號20所示，被告販賣甲基安非他命予證人陳俊
    呈（由吳漢隆前來拿取甲基安非他命後再轉交陳俊呈）部分
    ：
  (1)此部分之事實，業據被告於警詢、偵訊、原審及本院均坦白
    承認（見見鹿警分偵字第0000000000號卷第2頁反面至第3頁
    、99年度偵字第10751號卷第168、169頁、原審卷第70頁正
    面、第120頁正面、本院卷第99頁反面），核與證人吳漢隆
    於偵訊時所證述之情節相符（見99年度偵字第10751號卷第
    181 至182頁）。
  (2)證人吳漢隆以其持用之行動電話門號0000000000號行動電話
    與被告持用之門號0000000000號行動電話，於99年11月14日
    22時51分21秒、99年11月14日23時46分33秒確有交易毒品甲
    基安非他命之通話，及證人吳漢隆以被告持用之門號000000
    0000號行動電話與陳俊呈持用之門號0000000000號行動電話
    （後面係由被告直接與陳俊呈對話），於99年11月14日23時
    57分57秒確有交易毒品甲基安非他命之通話，此有上開行動
    電話間之通話譯文在卷可稽（見鹿警分偵字第0000000000號
    卷第93頁），核與證人吳漢隆及陳俊呈之上開證述相符。
  (3)依證人吳漢隆、陳俊呈證述之內容，已敘明證人陳俊呈於如
    附表一編號20所示之時間叫證人吳漢隆至被告處，向被告購
    買甲基安非他命，其所購買甲基安非他命之情節及交易地點
    、金額，核與被告供述之內容相符。本件並無證據顯示上開
    證人吳漢隆、陳俊呈之證述，係為邀得減刑之輕典而為證述
    ，上開證人吳漢隆、陳俊呈之證述自可確信為真實，足以作
    為本件認定被告販賣毒品甲基安非他命之證據，是以證人吳
    漢隆、陳俊呈證述陳俊呈有向被告購買毒品甲基安非他命之
    證詞，應堪採信，堪予認定被告於附表一編號20所示之時間
    、地點有販賣甲基安非他命予證人陳俊呈。
  (4)按法院之審判固應以起訴之犯罪事實為範圍，但法院於不妨
    害事實同一之範圍內，仍得自由認定事實，適用法律。所謂
    事實同一，係指刑罰權所以發生之原因事實係屬同一者而言
    ，是判決所認定之事實與檢察官起訴之事實是否同一，應以
    檢察官擇為訴訟客體之基本社會事實關係是否相同為準，非
    謂其全部之事實均須一致；苟其基本事實相同，其餘部分縱
    或稍有出入，仍不失為事實同一（參見最高法院89年度台上
    字第3437號判決意旨）。又刑事訴訟之審判，雖採不告不理
    原則，法院固不得對未經起訴之事實予以審判，但在不妨害
    事實同一之範圍內，仍非不得自由認定事實，適用法律。換
    言之，如刑罰權對象之客觀基本社會事實相同，縱起訴事實
    所述犯罪時、地略有錯誤，或犯罪方法、被害法益不同，或
    所犯罪名有別，法院仍得予以審判（參照最高法院95年度台
    上字第1271號判決意旨）。查證人吳漢隆於偵訊中證稱：（
    問：《提示99年11月14日22時51分21秒到23時57分57秒之通
    訊監察譯文及白豈彰警偵訊筆錄》你持用行動電話00000000
    00與持用行動電話0000000000之嫌疑人白豈彰聯絡，又與白
    豈彰以行動電話0000000000與持用0000000000之陳俊呈聯絡
    ，因何事而通話聯絡？）是陳俊呈叫我過去拿毒品安非他命
    ，我才跟白豈彰聯絡。白豈彰以衛生紙包一包安非他命交給
    我，我回去將該東西交給陳俊呈等語（見99年度偵字第1075
    1號卷第174頁正面）；且被告於偵訊中亦供稱：（問：《提
    示99年11月24日吳漢隆、陳俊呈警偵訊筆錄、11 月14日22
    點51分21秒到23點57分57秒監聽譯文並告以要旨》吳漢隆、
    陳俊呈說99年11月14日由陳俊呈跟你聯絡後，於99 年11月
    15日由吳漢隆去跟你買1錢的安非他命，與你所述賣出8分之
    1錢不同，有無意見？）；以吳漢隆、陳俊呈所述為準，因
    當天我用衛生紙包一包就交給吳漢隆，所以我記不清楚。（
    問：你上次偵訊中說該次交易你應該收一千元，為何一錢只
    賣一千元？《提示99年11月23日偵訊筆錄》）一錢本來要賣
    4000元至4500元，但當天後來的差額陳俊呈都沒給我。所以
    當天我誤以為是8分之1錢，我才講要收1千元，事實上這筆
    交易的款項，我全都沒有收到等語（見99年度偵字第11251
    號卷第12頁）。此外並有99年11月14日吳漢隆持用門號0000
    000000號行動電話與被告持用門號0000000000行動電話於22
    時51分21秒、23時46分33秒之通訊監察譯文及被告以門號00
    00000000號行動電話與陳俊呈持用門號0000000000行動電話
    於23時57分57秒之通訊監察譯文在卷可稽（見99年度偵字第
    10751號卷第148頁），足認被告此次販賣甲基安非他命予陳
    俊呈之日期應係99年11月15日凌晨0時10分許，方屬正確，
    惟檢察官於起訴書附表編號7記載為99年「10」月15日凌晨0
    時10分許，顯係將月份誤載，此業經蒞庭檢察官於原審理時
    更正被告販賣甲基安非他命予證人陳俊呈之時間為99年11月
    15日凌晨0時10分許（見原審卷第70頁正面），在不妨害事
    實同一之範圍內，應准予蒞庭檢察官更正犯罪日期，併此敘
    明。
  (八)關於附表二所示，被告轉讓禁藥MDMA部分：
  (1)此部分之事實，業據被告於警詢、偵訊、原審及本院均坦白
    承認（見鹿警分偵字第09900029465號卷第7頁反面、99年度
    偵字第11251號卷第11至12頁、31頁、原審卷第60頁、117頁
    、本院卷第99頁反面至100頁），核與證人謝富全於警詢、
    偵訊時所證述之情節相符（見鹿警分偵字第09900029465號
    卷第1至3頁）。
  (2)證人謝富全所持用之門號0000000000、00000000000號行動
    電話與被告持用之門號0000000000號行動電話，於99年10月
    10日21時50分48秒、99年10月10日22時40分12秒、99年10月
    11日1時38分56秒、99年10月11日2時7分52秒、99年10月11
    日2時45分28秒確有交易毒品MDMA之通話，此有上開行動電
    話間之通話譯文在卷可稽（見鹿警分偵字第09900029465號
    卷第13至14頁）；嗣於99年10月11日3時16分47秒被告以持
    用之門號0000000000號行動電話與謝富全持用之門號000000
    0000、00000000000號行動電話聯絡，向謝富全詢問其所購
    買之毒品如何沖泡之通話；被告再於99年10月13日1時59分4
    6秒以持用之門號0000000000號行動電話與謝富全持用之門
    號0000000000、00000000000號行動電話聯繫，向謝富全抱
    怨謝富全賣其之粉裝搖頭丸價格太高，他朋友說要退貨之通
    話，此有上開行動電話間之通話譯文在卷可稽（見鹿警分偵
    字第0990002946 5號卷第14頁），核與證人謝富全上開證述
    相符，是證人謝富全證述有販賣MDMA予被告之證詞，應堪採
    信。
  (3)依證人謝富全證述之內容，已敘明其於如附表二所示之時間
    販賣MDMA予被告之交易地點、金額，且嗣後被告又來電表示
    證人謝富全所販賣之MDMA價格太高，朋友說要退貨等語，足
    認被告確曾於附表二所示之時、地將向謝富全購得之MDMA轉
    讓予綽號「臭頭腐」之成年男子。
  (九)據上所述，被告前揭如附表一所示販賣甲基安非他命18次之
    犯行及如附表二所示轉讓禁藥MDMA1次之犯行，均堪認定，
    均應依法論科。
二、本案就如附表一編號1至16、19至20所示部分雖未扣得被告
    販賣予證人陳俊孝、王遵堯、張文堂、黃柏賢、楊明忠、曾
    得豪、陳俊呈、吳漢隆之甲基安非他命，而未能精準計算出
    被告分別販入與販出甲基安非他命之差價（即營利賺取之淨
    額）。然查，參諸我國查緝販賣毒品甲基安非他命執法甚嚴
    ，對於販賣甲基安非他命者尤科以重度刑責。又販賣甲基安
    非他命既係違法行為，當非可公然為之，亦無公定價格，且
    容易分裝並增減份量，而每次買賣之價量，可能隨時依雙方
    關係深淺、資力、需求量及對行情之認知、來源是否充裕、
    查緝是否嚴謹、購買者被查獲時供述購買對象之可能風險之
    評估等情形，而異其標準，非可一概而論；販賣之利得，除
    被告坦承犯行或價量俱臻明確外，委難察得實情，販賣之人
    從價差或量差中牟利之方式雖異，其意圖營利之販賣行為則
    同一。是以因甲基安非他命量微價高，取得不易，販賣者率
    有暴利可圖，苟非意圖販賣營利，一般人焉有可能甘冒重度
    刑責而提供甲基安非他命予他人。且證人陳俊孝、王遵堯、
    張文堂、黃柏賢、楊明忠、曾得豪、陳俊呈、吳漢隆亦不知
    被告販入甲基安非他命之成本如何，致無法查得販賣之實際
    利得若干。惟被告與買受之對象即證人陳俊孝、王遵堯、張
    文堂、黃柏賢、楊明忠、曾得豪、陳俊呈、吳漢隆間並無特
    別之親屬情誼，且證人陳俊孝、王遵堯、張文堂、黃柏賢、
    楊明忠、曾得豪、陳俊呈、吳漢隆亦不知被告販入甲證述其
    向被告購買甲基安非他命時，有交付金錢或部分交易有欠款
    ，然均屬有償之行為，且係在如附表一編號1至16、19至20
    所示之地點進行交易，被告對於販賣甲基安非他命之重刑應
    知之甚詳，如無相當利潤可圖，豈有甘冒遭受重刑之風險，
    而將甲基安非他命無償轉讓他人之理？是倘被告非有厚利可
    圖，自無平白費時、費力特意於如附表一編號1至16、19至
    20所示之地點交付甲基安非他命予證人陳俊孝、王遵堯、張
    文堂、黃柏賢、楊明忠、曾得豪、陳俊呈、吳漢隆等人之理
    ，且被告於原審審理時供稱：伊每次約可賺供己施用1次的
    量的毒品等語（見原審卷第117頁反面至120頁），足認被告
    主觀上確有販賣甲基安非他命營利之意圖甚明。
三、論罪科刑之理由：
  (一)查甲基安非他命係毒品危害防制條例第2條第2項第2款所列
    之第二級毒品，不得非法持有、販賣。核被告就如附表一編
    號1至16、19至20所為，均係犯毒品危害防制條例第4條第2
    項之販賣第二級毒品罪。
  (二)按MDMA雖係毒品危害防制條例第2項第2款所規定之第二級毒
    品，但其亦屬於藥事法所稱之「禁藥」（即藥事法第22條第
    1款所稱之「經中央衛生主管機關明令公告禁止製造、調劑
    、輸入、輸出、販賣或陳列之毒害藥品」），而明知為禁藥
    而轉讓者，藥事法第83條亦定有處罰明文。故行為人明知為
    禁藥即MDMA而轉讓予他人者，除成立毒品危害防制條例第8
    條第2項之轉讓第二級毒品罪外，亦構成藥事法第83條第1項
    之轉讓禁藥罪，此係屬同一犯罪行為而同時有二種法律可資
    處罰之法條（規）競合情形，應依「重法優於輕法」、「後
    法優於前法」等法理，擇一處斷。而毒品危害防制條例第8
    條第2項轉讓第二級毒品罪之法定本刑為6月以上5年以下有
    期徒刑，得併科新臺幣70萬元以下罰金。而藥事法第83條第
    1項轉讓禁藥罪之法定本刑為7年以下有期徒刑，得併科新臺
    幣500萬元以下罰金，以藥事法第83條第1項之法定刑為重。
    又毒品之範圍尚包括影響精神物質與其製品，而藥事之管理
    ，亦非僅止於藥品之管理，毒品未必均係經公告列管之禁藥
    ，禁藥亦非必均為毒品，毒品危害防制條例與藥事法二者，
    並無必然之特別法與普通法關係，故除轉讓之MDMA數量達轉
    讓持有毒品加重其刑之數量標準第2條所定之淨重10公克以
    上，應依毒品危害防制條例第8條第6項規定加重其刑，其加
    重後之法定刑較藥事法第83條第1項為重者外，此係屬同一
    犯罪行為而同時有二種法律可資處罰之「法條（規）競合」
    情形，應依「重法優於輕法」、「後法優於前法」等法理，
    應優先適用屬後法且為重法之藥事法第83條第1項之規定處
    斷（參照最高法院97年度台非字第461號、97年度台上字第
    3490號、第2158號、96年度台上字第3582號、96年度台非字
    第296號判決要旨）。而依92年7月9日總統令修正公布，自
    93年1月9日施行之毒品危害防制條例第8條第6項規定，轉讓
    毒品達一定數量者，加重其刑至2分之1，其標準由行政院定
    之。若未達加重其刑之標準，該條第2項轉讓第二級毒品罪
    之法定最重本刑為有期徒刑5年。行政院於93年1月7日依上
    揭授權訂定公布轉讓第2級毒品達淨重10公克以上，加重其
    刑至2分之1，嗣於98年11月20日因應毒品危害防制條例第11
    條之修正，爰配合修正刪除原規定「持有」之文字，轉讓毒
    品部分則未修正，行政院於98年11月20日修正發布之「轉讓
    毒品加重其刑之數量標準」第2條第1項第2款仍規定：轉讓
    第二級毒品達淨重10公克以上者，加重其刑至2分之1；然被
    告就如附表二所示轉讓禁藥MDMA予綽號「臭豆腐」之成年男
    子，所涉轉讓之數量，被告於本院審理時陳稱：其所轉讓之
    MDMA即搖頭丸重量並沒有超過10公克等語（見本院卷第100
    頁），此外並無其他積極證據顯示其所轉讓禁藥即第二級毒
    品MDMA達淨重10公克以上，是就如附表二所示部分，被告轉
    讓第二級毒品MDMA給綽號「臭豆腐」之成年男子之數量並未
    逾淨重10公克，則被告就附表二部分所載轉讓第二級毒品
    MDMA給綽號「臭豆腐」之成年男子之行為，依毒品危害防制
    條例第8條第2項之規定，其法定最重本刑即為有期徒刑5 年
    。但93年4月21日修正公布，同年月23日施行之藥事法第83
    條第1項之轉讓禁藥罪，其法定最重本刑為有期徒刑7年，與
    上開毒品危害防制條例第8條第2項之規定比較後，藥事法之
    規定顯為較重之罪。則依法規競合，以重法優於輕法之適用
    法則，被告所犯如附表二所示部分，自應適用較重之後法，
    依藥事法第83條第1項之轉讓禁藥罪處斷。
  (三)如附表一編號1至16、19至20所示，被告各次為販賣第二級
    毒品甲基安非他命及如附表二所示，被告轉讓禁藥即第二級
    毒品MDMA而持有之低度行為，應均為其各次販賣或轉讓之高
    度行為所吸收，均不另論罪。
  (四)次按刑法於94年2月2日修正公布，於95年7月1日施行時，已
    刪除第56條連續犯之規定，將在刑法上本應各自獨立評價之
    數罪，回歸本來就應賦予複數法律效果之原貌。故在刑法修
    正施行後，有多次觸犯犯罪構成要件相同之犯行，原則上均
    應一罪一罰。至於所謂接續犯，雖在刑法之評價上僅認為成
    立一罪，然必須數行為於同時同地或密切接近之時地實施，
    侵害同一之法益，各行為之獨立性極為薄弱，依一般社會健
    全觀念，在時間差距上，難以強行分開，在刑法評價上，以
    視為數個舉動之接續施行，合為包括之一行為予以評價，較
    為合理，始能論以接續犯，而為包括之一罪。又刑法上所謂
    集合犯是指立法者所制定之犯罪構成要件中，本就預定有數
    個同種類之行為將反覆實行之犯罪而言，是將各自實現犯罪
    構成要件之多數行為，解釋為集合犯，而論以一罪。是以對
    於接續犯或集合犯，必須從嚴解釋，以符合立法者之意向。
    如行為人先後數行為，在客觀上係逐次實施，侵害數個同性
    質之法益，其每一前行為與次行為，依一般社會健全觀念，
    在時間差距上，可以分開，在刑法評價上，各具獨立性，每
    次行為皆可獨立成罪，自應按照其行為之次數，一罪一罰（
    參照最高法院96年度台上字第3531號判決意旨、97年度台上
    字第345號判決意旨）。本案依本院認定之事實，被告分別
    於如附表一編號1至16、19至20所示之時間販賣甲基安非他
    命之犯行，被告販賣甲基安非他命之時間均不相同，每次行
    為在時間差距上可以分開，足認被告主觀上難認係出於一次
    決意，在刑法評價上亦各具獨立性，每次行為皆可獨立成罪
    ，依社會通念，修法後應認為數罪之評價，始符合刑罰公平
    原則。檢察官起訴書亦認被告如附表一編號1至16、19至20
    所示販賣甲基安非他命數次及轉讓禁藥1次之犯行，均應予
    分論併罰，是被告所犯如附表一編號1至16、19至20所示販
    賣甲基安非他命18次及如附表二所示轉讓禁藥1次各罪，犯
    意各別，行為互異，均應予分論併罰。
  (五)復按毒品危害防制條例第17條第2項關於「犯第4條至第8條
    之罪於偵查及審判中均自白者，減輕其刑。」之規定，旨在
    獎勵犯罪人之悛悔，同時使偵查或審判機關易於發現真實，
    以利毒品查緝，俾收防制毒品危害之效；故不論該被告之自
    白，係出於自動或被動、簡單或詳細、一次或多次，並其自
    白後有無翻異，苟其於偵查及審判中均有自白，即應依法減
    輕其刑。又刑法上所稱之自白，係指行為人對其被訴之犯罪
    事實為任意性之供認而言（參照最高法院98年度台上字第69
    28號判決意旨）。另修正後毒品危害防制條例第17條第2項
    規定：「犯第四條至第八條之罪於偵查及審判中均自白者，
    減輕其刑。」係指偵查及審判中均有自白犯罪而言，故僅須
    被告於偵、審中均曾經自白，即得認有該條項之適用，不以
    始終承認為必要。所稱偵查中之自白，包含向有偵查犯罪職
    權之司法警察（官）自白，以及偵查中檢察官向法院聲請羈
    押，於法官訊問時所為之自白。又自白乃對自己之犯罪事實
    全部或主要部分為肯定供述之謂，且非以其係有罪之肯定為
    必要，縱時日、處所、行為態樣等非構成犯罪事實之要素略
    有不符，或另有阻卻違法、阻卻責任事由存在之主張，亦不
    影響其為自白（參照最高法院99年度台上字第4962號判決意
    旨）。本案被告於警詢及檢察官偵訊時，即已就犯罪事實欄
    一所示販賣甲基安非他命等情自白在卷（見鹿警分偵字第09
    90028243號卷第2至14頁、99年度偵字第10751號卷第222至2
    23頁），且於原審及本院審理時，亦就前開犯行自白坦承（
    見原審卷第67至70頁、第117頁反面至120頁、本院卷第96頁
    至99頁）。從而，就被告所犯如犯罪事實欄一編號1至16、
    19至20所示販賣甲基安非他命之犯行，自均應依毒品危害防
    制條例第17條第2項之規定，減輕其刑。
  (六)另按犯第4條至第8條、第10條或第11條之罪，供出毒品來源
    ，因而查獲其他正犯或共犯者，減輕或免除其刑，毒品危害
    防制條例第17條第項定有明文。查，被告於原審準備程序中
    雖陳稱其有供出毒品來源供檢察官據以追查，惟被告於本院
    準備程序及審理時均陳稱：我的毒品不是向潘翰倫購買的，
    潘翰倫只是與我一起去購買毒品而已，我們不是上、下游關
    係等語（見本院卷第71頁及100頁反面），且潘翰倫販賣甲
    基安非他命予被告之犯行雖經被告供出，並經檢察官提起公
    訴，惟經臺灣彰化地方法院100年度訴字第872號判決潘翰倫
    無罪，此有上開判決及潘翰倫之臺灣高等法院被告前案紀錄
    表各1份在卷可稽，自難謂已查獲毒品來源而得適用該條項
    減輕或免除其刑之規定，附此敘明。
  (七)復按量刑固屬法院自由裁量之職權，然仍應受比例、罪刑相
    當原則等法則之拘束，並非可恣意為之，致礙及公平正義之
    維護，必須兼顧一般預防之普遍適應性與具體個案特別預防
    之妥當性，始稱相當。而刑法第59條之酌量減輕其刑，必於
    犯罪之情狀，在客觀上足以引起一般同情，認為即予宣告法
    定最低度刑期，猶嫌過重者，始有其適用。被告就如附表一
    編號1至16、19至20所示販賣甲基安非他命之數量雖非甚鉅
    ，惟被告所犯販賣第二級毒品罪，其法定刑為無期徒刑或7
    年以上有期徒刑，尚難謂其有情輕法重情形，故本院認被告
    所犯如附表一編號1至16、19至20所示分別販賣甲基安非他
    命之犯行，並無適用刑法第59條規定之餘地，併此敘明。
  (八)復查，被告前曾於98年11月9日因持有毒品案件，經臺灣臺
    南地方法院以99年度簡字第292號判決判處有期徒刑2月確定
    ，原於99年7月6日易科罰金執行完畢；惟其復於同日因施用
    毒品案件，經臺灣彰化地方法院以99年度易字第129號判決
    判處有期徒刑3月確定，有臺灣高等法院被告前案紀錄表及
    各該判決等件在卷可稽，是被告前開案件因符合合併定應執
    行刑之要件，仍待檢察官聲請定應執行刑，前開持有案件即
    難謂已執行完畢而得依累犯之規定加重其刑，併此敘明。
四、關於撤銷被告所犯如附表一編號1至16、19至20所示之犯行
    部分：
  (一)撤銷原判決之理由：
    原審認被告就附表一編號1至20所示販賣甲基安非他命之犯
    行事證明確，予以論罪科刑，固非無見。惟查：
  1.本件被告係以門號0000000000、0000000000、0000000000之
    行動電話作為販賣毒品甲基安非他命對外聯絡之工具，原審
    事實欄誤載以000000000「5」號行動電話作為對外聯絡工具
    ，尚有未合。
  2.原判決於事實欄認定被告係「以如附表一所示高於進價之價
    格，販賣甲基安非他命」與理由欄貳、一、所載「被告於本
    院審理時供稱，伊每次約可賺供己施用1次的量的毒品（參
    原審卷第117頁反面至120頁）不符（即原審判決書第4頁第2
    至4行），認定事實與理由不符。
  3.原判決於附表一編號20即99年11月15日販賣甲基安非他命之
    犯行項下將扣案之甲基安非他命9包諭知沒收銷燬，而非於
    99年11月18日最後一次販賣甲基安非他命即附表一編號19
    項下諭知沒收銷燬，且於主文部分僅載明上開9包甲基安非
    他命之毛重而未載明驗餘淨重，亦未說明上開包裝袋是否能
    與毒品析離及沒收之依據，均有未洽。
  4.原判決於附表一編號20罪刑欄將扣案之行動電話1支（含門
    號0000000000號SIM卡1張）諭知沒收，惟於理由欄漏未敘明
    沒收該行動電話及SIM之理由，且於原判決主文欄第二項定
    應執行刑沒收部分諭知「沒收部分如附表四所示」，惟原判
    決附表四亦漏未載明沒收該行動電話及SIM卡。
  5.又扣案之分裝袋2包係被告所有，預備供分裝甲基安非他命
    以販賣用，應依刑法第38條第1項第2款諭知沒收，原判決依
    毒品危害防制條例第19條第1項之規定諭知沒收，尚有未當
    。
  6.原判決附表四將「行動電話壹支（含門號000000000號SIM
    卡壹張）」誤載為「行動電話壹支（含門號098677「2」14
    號SIM卡壹張）」。
  7.原判決於據上論斷欄漏未載明毒品危害防制條例第18條第1
    項之法條，適用法律尚有未洽。
  (二)對於上訴理由之審酌：
    被告上訴意旨略以：被告於警詢、偵訊及原審均坦承犯行，
    犯後態度良好，而被告本身亦陷於毒癮，始在同儕間互通有
    無之際而販賣毒品甲基安非他命，被告犯罪情節尚非至惡，
    相對於長期大量販賣毒品之大毒梟而言，被告對社會治安及
    國民健康之危害顯然較小，是以被告犯罪情節相較於法定之
    重刑，在客觀上足以引起一般人之同情，情節尚堪憫恕，自
    應依刑法第59條之規定，對被告販賣第二級毒品甲基安非他
    命之犯行，酌量減輕其刑，且被告販賣所得才3萬元，原審
    判處被告應執行有期徒刑8年，顯然過重云云，雖無理由，
    惟原判決既有前揭可議之處，自應由本院將原判決關於被告
    犯如附表一編號1至16、19至20所示之罪及定應執行刑部分
    ，均予以撤銷改判。
  (三)自為判決之科刑及審酌之理由：
    爰審酌被告為謀個人私利，無視於政府制定毒品危害防制條
    例，杜絕毒品犯罪之禁令，分別販賣第二級毒品予如附表一
    編號1至16、19至20之人，藉以牟利，獲取利益，致使一般
    施用毒品者，沈迷於毒癮而無法自拔，直接戕害國民身心健
    康，間接危害社會治安，敗壞社會善良風氣，進而導致施用
    毒品之人為購買毒品施用而觸犯刑典之情事發生，其實際之
    危害程度不小，然因被告實際販賣之時間非長，販售數量尚
    非鉅大，獲取之利益亦非鉅額，並審酌被告犯罪之動機、被
    告販賣甲基安非他命之期間、次數、所得之財物、被告前揭
    犯罪行為所生危害及其坦承犯行之犯罪後態度等一切情狀，
    分別量處如附表一編號1至16、19至20所示之刑。又被告依
    其所犯販賣第二級毒品罪之性質，本院認並無宣告褫奪公權
    之必要。
  (四)關於諭知沒收及不予宣告沒收部分：
  1.扣案之結晶9包，經送行政院衛生署草屯療養院鑑定，確均
    檢出甲基安非他命，此有行政院衛生署草屯療養院草療鑑字
    第1000200089號鑑定書在卷可稽（見本院卷第49至50頁），
    而驗餘之甲基安非他命9包（驗前淨重23.1973公克，驗餘淨
    重23.1891公克），係屬毒品危害防制條例第2條第2項所管
    制之第二級毒品，不論屬於犯人與否，應依毒品危害防制條
    例第18條第1項前段之規定沒收銷燬之。又按以營利為目的
    販入毒品，經多次販賣後，持有剩餘毒品被查獲，其各次販
    賣毒品行為，固應併合處罰。惟該持有剩餘毒品之低度行為
    ，應僅為最後一次販賣毒品之高度行為所吸收，不另論罪，
    故就該查獲之剩餘毒品，祇能於最後一次之販賣毒品罪宣告
    沒收銷燬，不得於各次販賣毒品罪均宣告沒收銷燬（參照最
    高法院97年度台上字第4086號、99年度台上字第7號判決）
    。從而，被告上開遭警查扣之甲基安非他命9包，係被告於
    如附表一編號19所示時間販賣第二級毒品所剩餘，依前揭說
    明，上開扣案之甲基安非他命，應依毒品危害防制條例第18
    條第1項前段，僅在被告最後一次販賣第二級毒品罪（附表
    一編號19）主刑項下諭知沒收銷燬。至於扣案鑑定用罄之甲
    基安非他命，既已不復存在，自不為諭知沒收銷燬。
  2.依毒品危害防制條例第18條第1項之規定，得諭知沒收並銷
    燬之者，以查獲之毒品及專供製造或施用毒品之器具為限，
    並不及於毒品之外包裝。本件經查獲甲基安非他命空包裝袋
    9個，係供第二級毒品甲基安非他命包裝用之外包裝袋，係
    可與包裝內之毒品分離，前開外包裝袋之主要作用在於包裹
    毒品，防其裸露、潮濕，便於被告攜帶販賣毒品（參照最高
    法院93年度臺上字第2743號判決意旨），與毒品甲基安非他
    命即無難以析離而無法個別宣告沒收之情事，故應認係被告
    所有供販賣第二級毒品犯罪所用之物，應依毒品危害防制條
    例第19條第1項前段之規定，宣告沒收（因前揭物品均已扣
    案，並無不能沒收之問題，故不為追徵其價額之諭知）。
  3.按毒品危害防制條例第19條第1項規定，犯販賣毒品罪者，
    其犯罪所得之財物均沒收之，係採義務沒收主義。故販賣毒
    品所得之對價，不問其中成本若干，利潤多少，均應全部諭
    知沒收，貫徹政府查禁煙毒之決心，以符立法本旨（最高法
    院91年度台上字第2419號判決意旨參照）。又毒品危害防制
    條例第19條第1項規定：犯第4條之罪者，其供犯罪所用或因
    犯罪所得之財物，均沒收之，如全部或一部不能沒收時，追
    徵其價額或以其財產抵償之。但該條項並無如同條例第18條
    第1項所定「不問屬於犯人與否，沒收之」之明文，自屬相
    對沒收主義之立法。是其應沒收之物，應以屬被告所有者為
    限。又該規定所稱「追徵其價額」者，係指所沒收之物為金
    錢以外之其他財物而無法沒收時，應追徵其價額，使其繳納
    與原物相當之價額。如所得財物為金錢而無法沒收時，始應
    「以其財產抵償之」（最高法院93年台上第2743號、95年度
    台上字第305號判決意旨、最高法院99年度第五次刑事庭會
    議決議參照）。又毒品危害防制條例第19條第1項規定，犯
    該條例第4條至第9條、第12條、第13條或第14條第1項、第2
    項之罪者，其供犯罪所用或因犯罪所得之財物，均沒收之。
    係採義務沒收主義，且金錢為代替物，重在兌換價值，而不
    在原物，自難拘泥於沒收原物之理論，認沒收販賣毒品所得
    之金錢，以當場查獲扣押者為限，苟能證明其為販賣毒品所
    得之金錢，均應予以沒收（參照最高法院92年度台上字第52
    27號判決）。是販賣毒品所得之金錢，無論已否扣案，如仍
    屬存在，即應依法沒收。經查，被告販賣毒品甲基安非他命
    之各次所得詳如附表一編號1至11、14、16、19所示，上開
    販賣毒品所得之金額雖未扣案，然無證據證明已不存在，且
    既為被告因犯罪所得之財物，仍應依毒品危害防制條例第19
    條第1項之規定併予諭知沒收，如全部或一部不能沒收時，
    依同條項之規定，應以其財產抵償之。另被告為警查獲時扣
    案之電子秤1台，被告坦承係其所有供其販賣甲基安非他命
    所用之物（見原審卷第116頁），故扣案之電子秤1台，應依
    毒品危害防制條例第19條第1項前段之規定，在被告所犯如
    附表一編號1至16、19至20所示各次販賣第二級毒品罪主刑
    項下諭知宣告沒收（因前揭物品均已扣案，並無不能沒收之
    問題，故不為追徵其價額之諭知）。
  4.又扣案之分裝袋2包係被告所有，預備供分裝甲基安非他命
    以販賣用，此業據被告供明在卷（見原審卷第116頁），應
    依刑法第38條第1項第2款諭知沒收。
  5.扣案之門號0000000000、0000000000、0000000000號SIM卡
    係被告所購得，業據被告於原審供述在卷（見原審卷第116
    頁），故該SIM卡均為被告所有。經司法院函請全國各行動
    電話公司，查覆該公司行動電話SIM卡所有權歸屬，並彙整
    之結果，各電信股份有限公司均函覆認目前實務作法均認為
    實體SIM卡之所有權屬於客戶申請門號並取得SIM卡時，即已
    取得該卡之所有權，此有司法院97年5月6日院台廳刑一字第
    0970009760號函暨所附之各該電信公司函等可參，是以
    本件扣案門號0000000000、0000000000、0000000000號行動
    電話之SIM卡均應認為係屬客戶所有，而被告又係向他人購
    得上開SIM卡，是以上開SIM卡即為被告所有，且上開SIM卡
    分別係被告所有供其聯絡前揭販賣甲基安非他命、轉讓禁藥
    所用之物，此業據被告供明在卷，並有各該通訊監察譯文在
    卷可稽，應依毒品危害防制條例第19條第1項前段之規定在
    附表一編號1至16、19至20之科刑項下予以宣告沒收之（因
    前揭物品已扣案，並無不能沒收之問題，故不為追徵其價額
    之諭知）。
  6.扣案裝放上開門號0000000000、0000000000、0000000000號
    SIM卡之行動電話3支，均係被告所有，供其犯附表一編號1
    至16、19至20所示之罪所用之物，此業經被告於原審審理時
    供承明確（見原審卷第116頁），故應依毒品危害防制條例
    第19條第1項之規定，於附表一編號1至16、19至20及附表二
    之科刑項下，宣告沒收（詳如附表一編號1至16、19至20之
    主文欄所示，因前揭物品已扣案，並無不能沒收之問題，故
    不為追徵其價額之諭知）。
  7.再毒品危害防制條例第19條第1項規定所稱因犯罪所得之財
    物，以實際所得者為限，苟無所得或尚未取得者，自不得為
    沒收、追徵其價額或以財產抵償之諭知（最高法院95年度台
    上字第5492號、93年度台上字第2412號、93年度台上字第26
    62號判決參照）。被告就如附表一編號12至13、15、20所示
    各次販賣第二級毒品甲基安非他命之價金尚未收取，故被告
    尚無販賣所得，此外復查無被告因上開販賣第二級毒品已取
    得任何利得，自無毒品危害防制條例第19條第1項後段有關
    沒收或追徵價額或以財產抵償規定之適用，自不得逕予宣告
    沒收或抵償，附此敘明。
  8.又按沒收係從刑，應依附於主刑宣告，亦即，倘扣案之物與
    被告本案主刑之行為無關，即不得於本案主刑下併予宣告沒
    收，而應於另案或由檢察官另行聲請單獨宣告沒收。本案為
    警方另扣得粉末2小包（合計淨重2.07公克，驗餘淨重1.98
    公克，空包裝總重0.94公克）經送鑑驗結果，發現均含毒品
    海洛因成份，此有法務部調查局濫用藥物實驗室99年12月29
    日調科壹字第09923028770號鑑定書1件附卷可稽（見原審卷
    第42頁），惟被告陳稱：扣案之海洛因是要自己用的等語（
    見原審卷第116頁），又無法證明係供本件被告犯上開販賣
    甲基安非他命或轉讓禁藥罪所用或供犯罪預備用之物，爰不
    予宣告沒收。又扣案之白色結晶1包（淨重0.6880公克，驗
    餘淨重0.6878公克），經送行政院衛生署草屯療養院鑑定，
    確檢出愷他命，此有行政院衛生署草屯療養院草療鑑字第10
    00200089號鑑定書在卷可稽（見本院卷第49至50頁），惟被
    告陳稱：扣案之愷他命是很久以前朋友送給我，我就把它放
    著，並沒有要賣等語（見原審卷第116頁），又無法證明係
    供本件被告犯上開販賣甲基安非他命或轉讓禁藥罪所用或供
    犯罪預備用之物，爰不予宣告沒收。
  9.另扣案被告所有之吸食器2支、糖粉5包及現金新臺幣7300
    元等物品，雖均係被告所有，惟被告陳稱：吸食器2支是我
    施用甲基安非他命用的，糖粉5包是想要摻在海洛因裡面自
    己施用，7300元有些是自己的，一半的錢是要買甲基安非他
    命來自己施用的等語（見原審卷第116頁），復查無其他證
    據證明係供被告為前開犯罪所用或預備之用或所得之物，亦
    非違禁物，尚無從於本案宣告沒收，自均不予宣告沒收。
五、至於被告所犯如附表二所示之轉讓禁藥犯行，原審以被告犯
    罪事證明確，適用藥事法第83條第1項之規定，並審酌被告
    轉讓毒品之對象、數量，及轉讓毒品戕害他人健康，足使施
    用者導致精神障礙、性格異常，甚至造成生命危險之生理成
    癮性及心理依賴性，危害社會治安，惡性非輕，惟被告坦承
    犯行，犯後態度尚佳等一切情狀，量處有期徒刑10月。復審
    酌扣案之行動電話1支（含插用之門號0000000000號SIM卡1
    張），為被告所有，且供其聯繫轉讓禁藥事宜所用之物，爰
    依刑法第38條第1項第2款之規定宣告沒收，經核原審認事用
    法並無不當，量刑亦屬妥適。被告上訴意旨指摘原判決量刑
    過重，請求從輕量刑云云，惟按刑罰之量定，屬法院自由裁
    量之職權行使，應審酌刑法第57條所列各款事由及一切情狀
    ，為酌量輕重之標準，並非漫無限制；量刑輕重係屬事實審
    法院得依職權自由裁量之事項，苟已斟酌刑法第57條各款所
    列情狀而未逾越法定刑度，不得遽指為違法；且在同一犯罪
    事實與情節，如別無其他加重或減輕之原因，下級審量定之
    刑，亦無過重或失輕之不當情形，則上級審法院對下級審法
    院之職權行使，原則上應予尊重（最高法院72年台上字第66
    96號、75年台上字第7033號判例及85年度台上字第2446號判
    決意旨參照）。原審量刑已審酌被告之各種犯罪情狀，並無
    明顯失出、失入之處，被告就此部分上訴意旨稱原審量刑過
    重，請求從輕量刑云云，為無理由，應予以駁回。本案被告
    就前開上訴駁回部分及撤銷改判部分被判處之有期徒刑，因
    合於數罪併罰規定，爰依刑法第51條第5款之規定，定被告
    應執行之主刑為有期徒刑6年。又數罪併罰，應分別宣告其
    罪之刑，並依刑法第51條各款規定，定其應執行之刑；此所
    稱其罪之「刑」，不僅指主刑而言，沒收之從刑亦包括在內
    ，此觀同法條第9款，就宣告多數沒收者，分別明定其應執
    行之標準自明。故就前開上訴駁回部分及附表一編號1至16
    、19至20所示之販賣第二級毒品罪撤銷改判部分，於定其應
    執行之刑時，就從刑部分，自應依刑法第51條第9款之規定
    一併諭知其應執行之刑。
參、附表一編號17、18所示無罪諭知部分：
一、公訴意旨略以：被告除經本院論罪科刑之如附表一編號16
    所示販賣第二級毒品甲基安非他命1千元予楊明忠之犯行外
    ，亦同時意圖營利，基於販賣第二級毒品甲基安非他命之犯
    意，先後於99年9月29日晚間11時32分許、99年10月31日晚
    間11時35分許，均在彰化縣彰化市○○路○段49巷19號被告
    住處前，分別販賣甲基安非他命500元、1000元予楊明忠，
    因認被告就附表一編號17、18部分亦涉犯毒品危害防制條例
    第4條第2項之販賣第二級毒品罪嫌等語。
二、按犯罪事實應依證據認定之，無證據不得認定犯罪事實；又
    被告或共犯之自白，不得作為有罪判決之唯一證據，仍應調
    查其他必要之證據，以查其是否與事實相符；再不能證明被
    告犯罪者，應諭知無罪之判決，刑事訴訟法第154條第2項、
    第156條第2項及第301條第1項分別定有明文。次按刑事訴訟
    法上所謂認定犯罪事實之證據，係指足以認定被告確有犯罪
    行為之積極證據而言；如未能發現相當證據或證據不足以證
    明，自不能以推測或擬制之方法，以為裁判基礎（最高法院
    29年上字第3105號、40年台上字第86號判例參照）。又檢察
    官就被告犯罪事實，應負舉證責任，並指出證明之方法，刑
    事訴訟法第161條第1項定有明文，因此，檢察官對於起訴之
    犯罪事實，應負提出證據及說服之實質舉證責任。倘其所提
    出之證據，不足為被告有罪之積極證明，或其指出證明之方
    法，無從說服法院以形成被告有罪之心證，基於無罪推定之
    原則，自應為被告無罪判決之諭知（最高法院92年台上字第
    128號判例參照）。另施用毒品者，其所稱向某人購買之供
    述，須補強證據以擔保其供述之真實性。良以施用毒品者其
    供述之憑信性本不及於一般人，況施用毒品者其供出來源，
    因而破獲者，法律復規定得減輕其刑，其有為偵查機關誘導
    、或為邀輕典而為不實之陳述之可能，其供述之真實性自有
    合理之懷疑。是本院一貫之見解，認施用毒品者關於其向某
    人購買毒品之供述，必須補強證據佐證，以擔保其供述之真
    實性，俾貫澈刑事訴訟無罪推定及嚴格證明之基本原則。又
    關於毒品施用者其所稱向某人購買毒品之供述，必須補強證
    據佐證，係指毒品購買者之供述縱使並無瑕疵，仍須補強證
    據佐證而言，以擔保其供述之真實性。該所謂補強證據，必
    須與施用毒品者關於相關毒品交易之供述，具有相當程度之
    關聯性，且足使一般人對於施用毒品者之供述無合理之懷疑
    存在，而得確信其為真實，始足當之（參照最高法院98年度
    台上字第3116號判決）。
三、本件公訴人認被告涉犯上開罪嫌，無非係以被告之自白、監
    聽光碟、監察譯文及扣案之被告所有供連繫販賣毒品用之行
    動電話門號0000000000號行動電話等為主要論據。訊據被告
    雖坦承於附表一編號17、18所示時、地，販賣第二級毒品甲
    基安非他命予楊明忠之犯行。
四、惟查：
  (一)證人楊明忠於警詢即證稱：（問：上列99年9月29日通訊監
    察譯文所示，白豈彰於通話中稱（在我們這裡）、（你同款
    在小洞那裡）係指何意思？你稱（喂要到阿歐）係指何意思
    ？）是指之前向他購買毒品所欠的錢要還他。（喂要到阿歐
    ）是要到他的住處了。（問：本次聯絡後於何時、在何處與
    何人交易毒品？交易之毒品種類、數量、價格為何？）這次
    沒向白豈彰購買安非他命毒品。（問：上列99年10月31日通
    訊監察譯文所示，你於通話中稱（有讚一點的嗎？）係指何
    意思？）是之前賣給我的安非他命品質太差了，叫他用好一
    點的賣給我。（問：本次聯絡後於何時、在何處與何人交易
    毒品？交易之毒品種類、數量、價格為何？）這次於99年10
    月31日23時35分在彰化市○○路旁要向白豈彰購買安非他命
    毒品，因他沒有安非他命，所以交易沒成功等語（見99年度
    偵字第10751號卷第199至200頁）。
  (二)證人楊明忠於偵訊亦證稱：（問：《提示99年9月29日晚上
    10時52分1秒、11時28分46秒、11時32分39秒等三通譯文》
    這是你以持有0000000000與白豈彰所持有0000000000號之對
    話，內容為何，是否為購毒的譯文？）警方有播放音檔給我
    聽，是我與白豈彰的對話，這是要向白豈彰購買毒品，但是
    我沒有拿到毒品，我之前有欠他錢，將錢拿出還給他，這一
    次沒有交易成功。（問：《提示99年10月31日下午5時44分3
    秒、11時35分32秒等二通譯文》這是你以持有0000000000與
    白豈彰所持有0000000000號之對話，內容為何，是否為購毒
    的譯文？）這二通也是沒有購買到毒品，因為白豈彰沒有毒
    品等語（見99年度偵字第10751號卷第211頁）。
  (三)又被告持用之門號000000000 0號行動電話與證人楊明忠持
    用之門號0000000000行動電話於99年9月29日22時52分1秒、
    99年9月29日23時28分46秒、99年9月29日23時32分39秒及99
    年10月31日17時44分3秒、99年10月31日23時35分32秒雖有
    相約見面之對話，此有通訊監察譯文在卷可稽（見00000000
    0號警卷第102頁反面至103頁），惟依被告與證人楊明忠之
    上開通訊監察譯文，亦僅能證明證人楊明忠有與被告相約見
    面，然上開2人之對話中並未曾提及任何有關販賣或購買甲
    基安非他命之相關事宜或證人楊明忠已購得甲基安非他命。
  (四)證人楊明忠於警詢、偵訊均證稱未於附表一編號17、18所示
    之時、地，向被告購買甲基安非他命等語，且依被告與證人
    楊明忠之上開通訊監察譯文，亦僅能證明證人楊明忠有與被
    告相約見面，惟該通訊監察譯文並未曾提及任何有關販賣或
    購買甲基安非他命之相關事宜，其餘之通訊監察譯文均無從
    據為被告有於附表一編號17、18所示之時、地販賣甲基安非
    他命予證人楊明忠犯行之積極證明，是以被告被訴於附表一
    編號17、18所示販賣甲基安非他命予證人楊明忠部分之犯行
    ，缺乏證人楊明忠之指證或客觀之通訊監察譯文或其他證據
    可資佐證，是依嚴格證明法則，自難僅以被告之唯一自白即
    遽予認定被告確有附表一編號17、18所示之販賣甲基安非他
    命予證人楊明忠之犯行。原審認定被告有附表編號17、18所
    示販賣第二級毒品之行為，而予論處罪刑，尚有未洽，原判
    決既有上開可議之處，自應由本院將原判決關於附表一編號
    17、18所示部分撤銷改判，諭知被告無罪。
據上論斷，應依刑事訴訟法第369條第1項前段、第368條、第364
條、第299條第1項前段、第301條第1項，毒品危害防制條例第4
條第2項、第17條第2項、第18條第1項、第19條第1項，刑法第11
條前段、第38條第1項第2款、第51條第5款、第9款，判決如主文
。
本案經檢察官張慧瓊到庭執行職務。
中    華    民    國   100    年    12    月    6     日
            刑事第四庭    審判長法  官  洪  耀  宗
                                法  官  卓  進  仕
                                法  官  石  馨  文
以上正本證明與原本無異。
如不服本判決應於收受送達後十日內向本院提出上訴書狀，其未
述上訴理由者，並得於提起上訴後十日內向本院補提理由書(
均須按他造當事人之人數附繕本)「切勿逕送上級法院」。
                                書記官  郭  蕙  瑜
中    華    民    國   100    年    12    月    6     日
附表一：白豈彰販賣第二級毒品部分（時間：民國，金額：新臺
        幣）
┌─┬─────┬─────┬─────┬────┬───┬────────┬──────────┐
│編│購毒者及使│被告使用電│交易時間  │交易地點│交易價│認定犯罪事實所憑│    主      文      │
│號│用電話    │話        │          │        │格    │之證據          │                    │
├─┼─────┼─────┼─────┼────┼───┼────────┼──────────┤
│1 │陳俊孝    │0000000000│99年9月17 │彰化縣彰│1000元│被告白豈彰於警│白豈彰販賣第二級毒品│
│︵│0000000000│          │日晚間7時 │化市彰新│      │  詢、偵查、原審│，處有期徒刑參年捌月│
│即│          │          │許        │路1段49 │      │  及本院之自白（│。未扣案販賣第二級毒│
│起│          │          │          │嚮19號白│      │  彰化縣警察局鹿│品所得新臺幣壹仟元沒│
│訴│          │          │          │豈彰住處│      │  港分局鹿警分偵│收，如全部或一部不能│
│書│          │          │          │木門邊  │      │  字第0000000000│沒收時，以其財產抵償│
│附│          │          │          │        │      │  號警卷第3頁反 │之。扣案之行動電話壹│
│表│          │          │          │        │      │  面、99年度偵字│支（含門號０九八六七│
│編│          │          │          │        │      │  第10751號偵查 │七二一一四號SIM卡壹 │
│號│          │          │          │        │      │  卷第222至223頁│張）、電子秤壹臺、分│
│1 │          │          │          │        │      │  、原審卷第67頁│裝袋貳包均沒收。    │
│之│          │          │          │        │      │  、117頁反面、 │                    │
│1 │          │          │          │        │      │  本院卷第96頁反│                    │
│︶│          │          │          │        │      │  面、99頁反面）│                    │
│  │          │          │          │        │      │證人陳俊孝於警│                    │
│  │          │          │          │        │      │  詢、偵查中之證│                    │
│  │          │          │          │        │      │  述（同上偵查卷│                    │
│  │          │          │          │        │      │  第218至219頁）│                    │
│  │          │          │          │        │      │通訊監察譯文（│                    │
│  │          │          │          │        │      │  同上偵查卷第  │                    │
│  │          │          │          │        │      │  150頁）       │                    │
├─┼─────┼─────┼─────┼────┼───┼────────┼──────────┤
│2 │王遵堯    │0000000000│99年9月19 │彰化縣彰│1000元│被告白豈彰於警│白豈彰販賣第二級毒品│
│︵│0000000000│          │日下午2時 │化市金馬│      │  詢、偵查、原審│，處有期徒刑參年捌月│
│即│          │          │30分許    │路上燦坤│      │  及本院之自白（│。未扣案販賣第二級毒│
│起│          │          │          │電子專賣│      │  同上警卷第6頁 │品所得新臺幣壹仟元沒│
│訴│          │          │          │店後方之│      │  反面至7頁、原 │收，如全部或一部不能│
│書│          │          │          │全聯福利│      │  審卷第67頁反面│沒收時，以其財產抵償│
│附│          │          │          │中心    │      │  、117頁反面、 │之。扣案之行動電話壹│
│表│          │          │          │        │      │  本院卷第96頁反│支（含門號０九八六七│
│編│          │          │          │        │      │  面、99頁反面）│七二一一四號SIM卡壹 │
│號│          │          │          │        │      │證人王遵堯於警│張）、電子秤壹臺、分│
│2 │          │          │          │        │      │  詢、偵查中之證│裝袋貳包均沒收。    │
│之│          │          │          │        │      │  述（同上警卷第│                    │
│1 │          │          │          │        │      │  19頁反面至20頁│                    │
│︶│          │          │          │        │      │  、同上偵查卷第│                    │
│  │          │          │          │        │      │  130至131頁）  │                    │
│  │          │          │          │        │      │通訊監察譯文（│                    │
│  │          │          │          │        │      │  同上警卷第22頁│                    │
│  │          │          │          │        │      │  第3則、第22頁 │                    │
│  │          │          │          │        │      │  反面）        │                    │
├─┼─────┼─────┼─────┼────┼───┼────────┼──────────┤
│3 │王遵堯    │0000000000│99年10月1 │彰化縣彰│2000元│被告白豈彰於警│白豈彰販賣第二級毒品│
│︵│楊子洧    │          │日晚間8時 │化市金馬│（尚欠│  詢、偵查、原審│，處有期徒刑參年捌月│
│即│0000000000│          │40分許    │路上燦坤│1000元│  及本院之自白（│。未扣案販賣第二級毒│
│起│          │          │          │電子專賣│未收取│  同上警卷第7頁 │品所得新臺幣壹仟元沒│
│訴│          │          │          │店後方之│）    │  、同上偵查卷第│收，如全部或一部不能│
│書│          │          │          │全聯福利│      │  131至132頁、原│沒收時，以其財產抵償│
│附│          │          │          │中心    │      │  審卷第67頁反面│之。扣案之行動電話壹│
│表│          │          │          │        │      │  、117頁反面、 │支（含門號０九八六七│
│編│          │          │          │        │      │  本院卷第96頁反│七二一一四號SIM卡壹 │
│號│          │          │          │        │      │  面至97頁、99頁│張）、電子秤壹臺、分│
│2 │          │          │          │        │      │  反面）        │裝袋貳包均沒收。    │
│之│          │          │          │        │      │證人王遵堯於警│                    │
│2 │          │          │          │        │      │  詢、偵查中之證│                    │
│︶│          │          │          │        │      │  述（同上警卷第│                    │
│  │          │          │          │        │      │  20頁、同上偵查│                    │
│  │          │          │          │        │      │  卷第131至132頁│                    │
│  │          │          │          │        │      │  ）            │                    │
│  │          │          │          │        │      │通訊監察譯文（│                    │
│  │          │          │          │        │      │  同上警卷第22頁│                    │
│  │          │          │          │        │      │  ）            │                    │
├─┼─────┼─────┼─────┼────┼───┼────────┼──────────┤
│4 │王遵堯    │0000000000│99年10月4 │彰化縣彰│2500元│被告白豈彰於偵│白豈彰販賣第二級毒品│
│︵│0000000000│          │日凌晨0時 │化市金馬│（尚欠│  查、原審及本院│，處有期徒刑參年拾月│
│即│          │          │10分許    │路上燦坤│500元 │  之自白（同上偵│。未扣案販賣第二級毒│
│起│          │          │          │電子專賣│未收取│  查卷第166頁、 │品所得新臺幣貳仟元沒│
│訴│          │          │          │店後方之│）    │  原審卷第67頁反│收，如全部或一部不能│
│書│          │          │          │全聯福利│      │  面、118頁、本 │沒收時，以其財產抵償│
│附│          │          │          │中心    │      │  院卷第97頁、99│之。扣案之行動電話壹│
│表│          │          │          │        │      │  頁反面）      │支（含門號０九八六七│
│編│          │          │          │        │      │證人王遵堯於警│七二一一四號SIM卡壹 │
│號│          │          │          │        │      │  詢、偵查中之證│張）、電子秤壹臺、分│
│2 │          │          │          │        │      │  述（同上警卷第│裝袋貳包均沒收。    │
│之│          │          │          │        │      │  16頁反面至17頁│                    │
│3 │          │          │          │        │      │  、同上偵查卷第│                    │
│︶│          │          │          │        │      │  120至121頁）  │                    │
│  │          │          │          │        │      │通訊監察譯文（│                    │
│  │          │          │          │        │      │  同上警卷第97頁│                    │
│  │          │          │          │        │      │  ）            │                    │
├─┼─────┼─────┼─────┼────┼───┼────────┼──────────┤
│5 │張文堂    │0000000000│99年10月1 │彰化縣彰│1000元│被告白豈彰於警│白豈彰販賣第二級毒品│
│︵│0000000000│          │日下午5時 │化市金馬│      │  詢、偵查、原審│，處有期徒刑參年捌月│
│即│          │          │46分許    │路上燦坤│      │  及本院之自白（│。未扣案販賣第二級毒│
│起│          │          │          │電子專賣│      │  同上警卷第12頁│品所得新臺幣壹仟元沒│
│訴│          │          │          │店後方之│      │  、同上偵查卷第│收，如全部或一部不能│
│書│          │          │          │全聯福利│      │  168頁、原審卷 │沒收時，以其財產抵償│
│附│          │          │          │中心    │      │  第68、118頁、 │之。扣案之行動電話壹│
│表│          │          │          │        │      │  本院卷第97頁、│支（含門號０九八六七│
│編│          │          │          │        │      │  99頁反面）    │七二一一四號SIM卡壹 │
│號│          │          │          │        │      │證人張文堂於警│張）、電子秤壹臺、分│
│3 │          │          │          │        │      │  詢、偵查中之證│裝袋貳包均沒收。    │
│之│          │          │          │        │      │  述（同上警卷第│                    │
│1 │          │          │          │        │      │  24、28頁、同上│                    │
│︶│          │          │          │        │      │  偵查卷第109頁 │                    │
│  │          │          │          │        │      │  ）            │                    │
│  │          │          │          │        │      │通訊監察譯文（│                    │
│  │          │          │          │        │      │  同上警卷第31頁│                    │
│  │          │          │          │        │      │  反面）        │                    │
├─┼─────┼─────┼─────┼────┼───┼────────┼──────────┤
│6 │張文堂    │0000000000│99年10月11│彰化縣彰│1000元│被告白豈彰於警│白豈彰販賣第二級毒品│
│︵│0000000000│          │日下午5時 │化市金馬│      │  詢、偵查、原審│，處有期徒刑參年捌月│
│即│          │          │41分許    │路上燦坤│      │  及本院之自白（│。未扣案販賣第二級毒│
│起│          │          │          │電子專賣│      │  同上警卷第12頁│品所得新臺幣壹仟元沒│
│訴│          │          │          │店後方之│      │  、同上偵查卷第│收，如全部或一部不能│
│書│          │          │          │全聯福利│      │  168頁、原審卷 │沒收時，以其財產抵償│
│附│          │          │          │中心    │      │  第68、118頁、 │之。扣案之行動電話壹│
│表│          │          │          │        │      │  本院卷第97頁、│支（含門號０九八六七│
│編│          │          │          │        │      │  99頁反面）    │七二一一四號SIM卡壹 │
│號│          │          │          │        │      │證人張文堂於警│張）、電子秤壹臺、分│
│3 │          │          │          │        │      │  詢、偵查中之證│裝袋貳包均沒收。    │
│之│          │          │          │        │      │  述（同上警卷第│                    │
│2 │          │          │          │        │      │  24頁反面至25頁│                    │
│︶│          │          │          │        │      │  、28頁、同上偵│                    │
│  │          │          │          │        │      │  查卷第109至110│                    │
│  │          │          │          │        │      │  頁）          │                    │
│  │          │          │          │        │      │通訊監察譯文（│                    │
│  │          │          │          │        │      │  同上警卷第31頁│                    │
│  │          │          │          │        │      │  第1至2則）    │                    │
├─┼─────┼─────┼─────┼────┼───┼────────┼──────────┤
│7 │張文堂    │0000000000│99年10月16│彰化縣彰│2500元│被告白豈彰於警│白豈彰販賣第二級毒品│
│︵│0000000000│          │日下午17時│化市金馬│      │  詢、偵查、原審│，處有期徒刑參年拾月│
│即│          │          │47分許    │路上燦坤│      │  及本院之自白（│。未扣案販賣第二級毒│
│起│          │          │          │電子專賣│      │  同上警卷第12頁│品所得新臺幣貳仟伍佰│
│訴│          │          │          │店後方之│      │  、同上偵查卷第│元沒收，如全部或一部│
│書│          │          │          │全聯福利│      │  168頁、原審卷 │不能沒收時，以其財產│
│附│          │          │          │中心    │      │  第68、118頁、 │抵償之。扣案之行動電│
│表│          │          │          │        │      │  本院卷第97頁反│話壹支（含門號０九八│
│編│          │          │          │        │      │  面、99頁反面）│0000000號SIM │
│號│          │          │          │        │      │證人張文堂於警│卡壹張）、電子秤壹臺│
│3 │          │          │          │        │      │  詢、偵查中之證│、分裝袋貳包均沒收。│
│之│          │          │          │        │      │  述（同上警卷第│                    │
│3 │          │          │          │        │      │  25、28頁反面至│                    │
│︶│          │          │          │        │      │  29頁、同上偵查│                    │
│  │          │          │          │        │      │  卷第110至111頁│                    │
│  │          │          │          │        │      │  ）            │                    │
│  │          │          │          │        │      │通訊監察譯文（│                    │
│  │          │          │          │        │      │  同上警卷第31頁│                    │
│  │          │          │          │        │      │  、第32頁）    │                    │
├─┼─────┼─────┼─────┼────┼───┼────────┼──────────┤
│8 │黃柏賢    │0000000000│99年9月23 │彰化縣彰│1000元│被告白豈彰於警│白豈彰販賣第二級毒品│
│︵│0000000000│          │日晚間8時 │化市彰新│      │  詢、偵查、原審│，處有期徒刑參年捌月│
│即│          │          │許        │路1段49 │      │  及本院之自白（│。未扣案販賣第二級毒│
│起│          │          │          │巷19號白│      │  同上警卷第7頁 │品所得新臺幣壹仟元沒│
│訴│          │          │          │豈彰住處│      │  反面、同上偵查│收，如全部或一部不能│
│書│          │          │          │附近某公│      │  卷第166至167頁│沒收時，以其財產抵償│
│附│          │          │          │園      │      │  、原審卷第68頁│之。扣案之行動電話壹│
│表│          │          │          │        │      │  反面、118頁反 │支（含門號０九八六七│
│編│          │          │          │        │      │  面、本院卷第97│七二一一四號SIM卡壹 │
│號│          │          │          │        │      │  頁反面、第99頁│張）、電子秤壹臺、分│
│4 │          │          │          │        │      │  反面）        │裝袋貳包均沒收。    │
│之│          │          │          │        │      │證人黃柏賢於偵│                    │
│1 │          │          │          │        │      │  查中之證述（同│                    │
│︶│          │          │          │        │      │  上偵查卷第222 │                    │
│  │          │          │          │        │      │  頁）          │                    │
│  │          │          │          │        │      │通訊監察譯文（│                    │
│  │          │          │          │        │      │  同上警卷第98頁│                    │
│  │          │          │          │        │      │  ）            │                    │
├─┼─────┼─────┼─────┼────┼───┼────────┼──────────┤
│9 │黃柏賢    │0000000000│99年10月2 │彰化縣彰│2500元│被告白豈彰於警│白豈彰販賣第二級毒品│
│︵│0000000000│          │日晚間11時│化市彰新│（尚欠│  詢、偵查、原審│，處有期徒刑參年拾月│
│即│          │          │10分許    │路1段49 │500元 │  及本院之自白（│。未扣案販賣第二級毒│
│起│          │          │          │巷19號白│未收取│  同上警卷第9頁 │品所得新臺幣貳仟元沒│
│訴│          │          │          │豈彰住處│）    │  、同上偵查卷第│收，如全部或一部不能│
│書│          │          │          │附近某巷│      │  167頁、原審卷 │沒收時，以其財產抵償│
│附│          │          │          │子      │      │  第68頁反面、11│之。扣案之行動電話壹│
│表│          │          │          │        │      │  8頁反面、本院 │支（含門號０九八六七│
│編│          │          │          │        │      │  卷第97頁反面、│七二一一四號SIM卡壹 │
│號│          │          │          │        │      │  第99頁反面）  │張）、電子秤壹臺、分│
│4 │          │          │          │        │      │證人黃柏賢於偵│裝袋貳包均沒收。    │
│之│          │          │          │        │      │  查中之證述（同│                    │
│2 │          │          │          │        │      │  上偵查卷第222 │                    │
│︶│          │          │          │        │      │  頁）          │                    │
│  │          │          │          │        │      │通訊監察譯文（│                    │
│  │          │          │          │        │      │  同上警卷第99頁│                    │
│  │          │          │          │        │      │  ）            │                    │
├─┼─────┼─────┼─────┼────┼───┼────────┼──────────┤
│10│黃柏賢    │0000000000│99年10月4 │彰化縣彰│500元 │被告白豈彰於警│白豈彰販賣第二級毒品│
│︵│0000000000│          │日晚間10時│化市彰新│      │  詢、偵查、原審│，處有期徒刑參年捌月│
│即│          │          │10分許    │路1段49 │      │  及本院之自白（│。未扣案販賣第二級毒│
│起│          │          │          │巷19號白│      │  同上警卷第9至 │品所得新臺幣伍佰元沒│
│訴│          │          │          │豈彰住處│      │  10頁、同上偵查│收，如全部或一部不能│
│書│          │          │          │附近    │      │  卷第166頁、原 │沒收時，以其財產抵償│
│附│          │          │          │        │      │  審卷第68頁反面│之。扣案之行動電話壹│
│表│          │          │          │        │      │  、118頁反面、 │支（含門號０九八六七│
│編│          │          │          │        │      │  本院卷第98頁、│七二一一四號SIM卡壹 │
│號│          │          │          │        │      │  99頁反面）    │張）、電子秤壹臺、分│
│4 │          │          │          │        │      │證人黃柏賢於警│裝袋貳包均沒收。    │
│之│          │          │          │        │      │  詢、偵查中之證│                    │
│3 │          │          │          │        │      │  述（同上警卷第│                    │
│︶│          │          │          │        │      │  37頁、同上偵查│                    │
│  │          │          │          │        │      │  卷第29頁）    │                    │
│  │          │          │          │        │      │通訊監察譯文（│                    │
│  │          │          │          │        │      │  同上警卷第44頁│                    │
│  │          │          │          │        │      │  ）            │                    │
├─┼─────┼─────┼─────┼────┼───┼────────┼──────────┤
│11│黃柏賢    │0000000000│99年10月5 │彰化縣彰│2500元│被告白豈彰於警│白豈彰販賣第二級毒品│
│︵│0000000000│          │日下午1時 │化市彰新│（尚欠│  詢、原審及本院│，處有期徒刑參年拾月│
│即│          │          │許        │路1 段49│1500元│  之自白（同上警│。未扣案販賣第二級毒│
│起│          │          │          │巷19號白│未收取│  卷第7頁反面至 │品所得新臺幣壹仟元沒│
│訴│          │          │          │豈彰住處│）    │  8頁、原審卷第 │收，如全部或一部不能│
│書│          │          │          │附近某公│      │  68頁反面、118 │沒收時，以其財產抵償│
│附│          │          │          │園      │      │  頁反面、本院卷│之。扣案之行動電話壹│
│表│          │          │          │        │      │  第98頁、99頁反│支（含門號０九八六七│
│編│          │          │          │        │      │  面）          │七二一一四號SIM卡壹 │
│號│          │          │          │        │      │證人黃柏賢於偵│張）、電子秤壹臺、分│
│4 │          │          │          │        │      │  查中之證述（同│裝袋貳包均沒收。    │
│之│          │          │          │        │      │  上偵查卷第222 │                    │
│4 │          │          │          │        │      │  頁）          │                    │
│︶│          │          │          │        │      │通訊監察譯文（│                    │
│  │          │          │          │        │      │  同上警卷第98頁│                    │
│  │          │          │          │        │      │  、第98頁反面）│                    │
├─┼─────┼─────┼─────┼────┼───┼────────┼──────────┤
│12│黃柏賢    │0000000000│99年10月9 │彰化縣彰│1000元│被告白豈彰於警│白豈彰販賣第二級毒品│
│︵│0000000000│          │日晚間7時 │化市彰新│（尚未│  詢、偵訊、原審│，處有期徒刑參年捌月│
│即│          │          │許        │路1 段49│付款）│  及本院之自白（│。扣案之行動電話壹支│
│起│          │          │          │巷19號白│      │  同上警卷第10頁│（含門號０九八六七七│
│訴│          │          │          │豈彰住處│      │  、同上偵查卷第│二一一四號SIM卡壹張 │
│書│          │          │          │附近    │      │  166頁、原審卷 │）、電子秤壹臺、分裝│
│附│          │          │          │        │      │  第69、119頁、 │袋貳包均沒收。      │
│表│          │          │          │        │      │  本院卷第98頁、│                    │
│編│          │          │          │        │      │  99頁反面）    │                    │
│號│          │          │          │        │      │證人黃柏賢於警│                    │
│4 │          │          │          │        │      │  詢、偵查中之證│                    │
│之│          │          │          │        │      │  述（同上警卷第│                    │
│5 │          │          │          │        │      │  37頁反面、同上│                    │
│︶│          │          │          │        │      │  偵查卷第29頁）│                    │
│  │          │          │          │        │      │通訊監察譯文（│                    │
│  │          │          │          │        │      │  同上警卷第100 │                    │
│  │          │          │          │        │      │  頁反面）      │                    │
├─┼─────┼─────┼─────┼────┼───┼────────┼──────────┤
│13│黃柏賢    │0000000000│99年10月10│彰化縣彰│1000元│被告白豈彰於警│白豈彰販賣第二級毒品│
│︵│0000000000│          │日上午7時 │化市彰新│（尚未│  詢、偵訊、原審│，處有期徒刑參年捌月│
│即│0         │          │30分許    │路1段49 │付款）│  及本院之自白（│。扣案之行動電話壹支│
│起│000000000 │          │          │巷19號白│      │  同上警卷第10頁│（含門號０九八六七七│
│訴│          │          │          │豈彰住處│      │  、同上偵查卷第│二一一四號SIM卡壹張 │
│書│          │          │          │附近水果│      │  166頁、原審卷 │）、電子秤壹臺、分裝│
│附│          │          │          │攤      │      │  第69、119頁、 │袋貳包均沒收。      │
│表│          │          │          │        │      │  本院卷第98頁、│                    │
│編│          │          │          │        │      │  99頁反面）    │                    │
│號│          │          │          │        │      │證人黃柏賢於警│                    │
│4 │          │          │          │        │      │  詢、偵查中之證│                    │
│之│          │          │          │        │      │  述（同上警卷第│                    │
│6 │          │          │          │        │      │  37頁反面至38頁│                    │
│︶│          │          │          │        │      │  、同上偵查卷第│                    │
│  │          │          │          │        │      │  29至30頁）    │                    │
│  │          │          │          │        │      │通訊監察譯文（│                    │
│  │          │          │          │        │      │  同上警卷第44頁│                    │
│  │          │          │          │        │      │  反面第2至4則）│                    │
├─┼─────┼─────┼─────┼────┼───┼────────┼──────────┤
│14│黃柏賢    │0000000000│99年10月11│彰化縣彰│1500元│被告白豈彰於警│白豈彰販賣第二級毒品│
│︵│0000000000│          │日晚間11時│化市彰新│      │  詢、偵訊、原審│，處有期徒刑參年捌月│
│即│0         │          │55分許    │路1段49 │      │  及本院之自白（│。未扣案販賣第二級毒│
│起│000000000 │          │          │巷19號白│      │  同上警卷第8至 │品所得新臺幣壹仟伍佰│
│訴│          │          │          │豈彰住處│      │  9頁、同上偵查 │元沒收，如全部或一部│
│書│          │          │          │附近    │      │  卷第167頁、原 │不能沒收時，以其財產│
│附│          │          │          │        │      │  審卷第69、119 │抵償之。扣案之行動電│
│表│          │          │          │        │      │  頁、本院卷第  │話壹支（含門號０九八│
│編│          │          │          │        │      │  98頁、99頁反面│0000000號SIM │
│號│          │          │          │        │      │  ）            │卡壹張）、電子秤壹臺│
│4 │          │          │          │        │      │證人黃柏賢於偵│、分裝袋貳包均沒收。│
│之│          │          │          │        │      │  查中之證述（同│                    │
│7 │          │          │          │        │      │  上偵查卷第222 │                    │
│︶│          │          │          │        │      │  頁）          │                    │
│  │          │          │          │        │      │通訊監察譯文（│                    │
│  │          │          │          │        │      │  同上警卷第98頁│                    │
│  │          │          │          │        │      │  反面、第99頁）│                    │
├─┼─────┼─────┼─────┼────┼───┼────────┼──────────┤
│15│黃柏賢    │0000000000│99年10月17│彰化縣彰│1000元│被告白豈彰於警│白豈彰販賣第二級毒品│
│︵│0000000000│          │日下午4時 │化市彰新│（尚未│  詢、偵訊、原審│，處有期徒刑參年捌月│
│即│          │          │許        │路1段49 │付款）│  及本院之自白（│。扣案之行動電話壹支│
│起│          │          │          │巷19號白│      │  同上警卷第10頁│（含門號０九八六七七│
│訴│          │          │          │豈彰住處│      │  反面、同上偵查│二一一四號SIM卡壹張 │
│書│          │          │          │前      │      │  卷第166頁、原 │）、電子秤壹臺、分裝│
│附│          │          │          │        │      │  審卷第69頁反面│袋貳包均沒收。      │
│表│          │          │          │        │      │  、119頁反面、 │                    │
│編│          │          │          │        │      │  本院卷第98頁反│                    │
│號│          │          │          │        │      │  面、99頁反面）│                    │
│4 │          │          │          │        │      │證人黃柏賢於警│                    │
│之│          │          │          │        │      │  詢、偵查中之證│                    │
│8 │          │          │          │        │      │  述（同上警卷第│                    │
│︶│          │          │          │        │      │  38頁、同上偵查│                    │
│  │          │          │          │        │      │  卷第30頁）    │                    │
│  │          │          │          │        │      │通訊監察譯文（│                    │
│  │          │          │          │        │      │  同上警卷第100 │                    │
│  │          │          │          │        │      │  頁反面、第101 │                    │
│  │          │          │          │        │      │  頁）          │                    │
├─┼─────┼─────┼─────┼────┼───┼────────┼──────────┤
│16│楊明忠    │0000000000│99年9月17 │彰化縣彰│1000元│被告白豈彰於警│白豈彰販賣第二級毒品│
│︵│0000000000│          │日凌晨0時 │化市彰新│      │  詢、偵訊、原審│，處有期徒刑參年捌月│
│即│          │          │35分許    │路1段49 │      │  及本院之自白（│。未扣案販賣第二級毒│
│起│          │          │          │巷19號白│      │  同上警卷第10頁│品所得新臺幣壹仟元沒│
│訴│          │          │          │豈彰住處│      │  反面至11頁、同│收，如全部或一部不能│
│書│          │          │          │前      │      │  上偵查卷第224 │沒收時，以其財產抵償│
│附│          │          │          │        │      │  至225頁、原審 │之。扣案之行動電話壹│
│表│          │          │          │        │      │  卷第69頁反面、│支（含門號０九八六七│
│編│          │          │          │        │      │  119頁反面、本 │七二一一四號SIM卡壹 │
│號│          │          │          │        │      │  院卷第98頁反面│張）、電子秤壹臺、分│
│5 │          │          │          │        │      │  至99頁）      │裝袋貳包均沒收。    │
│之│          │          │          │        │      │證人楊明忠於警│                    │
│1 │          │          │          │        │      │  詢、偵查中之證│                    │
│︶│          │          │          │        │      │  述（同上偵查卷│                    │
│  │          │          │          │        │      │  第198至199、  │                    │
│  │          │          │          │        │      │  210至211頁）  │                    │
│  │          │          │          │        │      │通訊監察譯文（│                    │
│  │          │          │          │        │      │  同上警卷第102 │                    │
│  │          │          │          │        │      │  頁）          │                    │
├─┼─────┼─────┼─────┼────┼───┼────────┼──────────┤
│17│楊明忠    │0000000000│99年9月29 │彰化縣彰│500 元│被告白豈彰於警│白豈彰無罪。        │
│︵│0000000000│          │日晚間11時│化市彰新│      │  詢、偵訊、原審│                    │
│即│          │          │32分許    │路1 段49│      │  及本院之自白（│                    │
│起│          │          │          │巷19號白│      │  同上警卷第11頁│                    │
│訴│          │          │          │豈彰住處│      │  、同上偵查卷第│                    │
│書│          │          │          │前      │      │  224至225頁、原│                    │
│附│          │          │          │        │      │  審卷第69頁反面│                    │
│表│          │          │          │        │      │  、119頁反面、 │                    │
│編│          │          │          │        │      │  本院卷第99頁）│                    │
│號│          │          │          │        │      │證人楊明忠於警│                    │
│5 │          │          │          │        │      │  詢、偵查中之證│                    │
│之│          │          │          │        │      │  述（同上偵查卷│                    │
│2 │          │          │          │        │      │  第199 至200、 │                    │
│︶│          │          │          │        │      │  211頁）       │                    │
│  │          │          │          │        │      │通訊監察譯文（│                    │
│  │          │          │          │        │      │  同上警卷第102 │                    │
│  │          │          │          │        │      │  頁反面）      │                    │
├─┼─────┼─────┼─────┼────┼───┼────────┼──────────┤
│18│楊明忠    │0000000000│99年10月31│彰化縣彰│1000元│被告白豈彰於警│白豈彰無罪。        │
│︵│0000000000│          │日晚間11時│化市彰新│（尚未│  詢、偵訊、原審│                    │
│即│          │          │35分許    │路1段49 │收款）│  及本院之自白（│                    │
│起│          │          │          │巷19號白│      │  同上警卷第11頁│                    │
│訴│          │          │          │豈彰住處│      │  反面、同上偵查│                    │
│書│          │          │          │前      │      │  卷第224至225頁│                    │
│附│          │          │          │        │      │  、原審卷第69頁│                    │
│表│          │          │          │        │      │  反面、119頁反 │                    │
│編│          │          │          │        │      │  面、本院卷第  │                    │
│號│          │          │          │        │      │  99頁）        │                    │
│5 │          │          │          │        │      │證人楊明忠於警│                    │
│之│          │          │          │        │      │  詢、偵查中之證│                    │
│3 │          │          │          │        │      │  述（同上偵查卷│                    │
│︶│          │          │          │        │      │  第200、211頁）│                    │
│  │          │          │          │        │      │通訊監察譯文（│                    │
│  │          │          │          │        │      │  同上警卷第103 │                    │
│  │          │          │          │        │      │  頁）          │                    │
├─┼─────┼─────┼─────┼────┼───┼────────┼──────────┤
│19│曾得豪    │0000000000│99年11月18│彰化縣彰│1000元│被告白豈彰於警│白豈彰販賣第二級毒品│
│︵│0000000000│          │日中午12時│化市彰新│      │  詢、偵訊、原審│，處有期徒刑參年捌月│
│即│（由陳俊呈│          │50分許    │路1段49 │      │  及本院之自白（│。未扣案販賣第二級毒│
│起│代為聯絡）│          │          │巷19號白│      │  同上警卷第5至 │品所得新臺幣壹仟元沒│
│訴│          │          │          │豈彰住處│      │  6頁、同上偵查 │收，如全部或一部不能│
│書│          │          │          │前      │      │  卷第167至168頁│沒收時，以其財產抵償│
│附│          │          │          │        │      │  、原審卷第70、│之。扣案之甲基安非他│
│表│          │          │          │        │      │  120頁、本院卷 │命玖包（合計驗餘淨重│
│編│          │          │          │        │      │  第99頁）      │貳拾參點壹捌玖壹公克│
│號│          │          │          │        │      │證人曾得豪於警│）沒收銷燬之；扣案之│
│6 │          │          │          │        │      │  詢、偵查中之證│甲基安非他命包裝袋玖│
│︶│          │          │          │        │      │  述（同上警卷第│個、行動電話壹支（含│
│  │          │          │          │        │      │  51頁反面至52頁│門號00000000│
│  │          │          │          │        │      │  、同上偵查卷第│一二號SIM卡壹張）、 │
│  │          │          │          │        │      │  67至68頁）    │電子秤壹臺、分裝袋貳│
│  │          │          │          │        │      │證人陳俊呈於偵│包均沒收。          │
│  │          │          │          │        │      │  查中之證述（同│                    │
│  │          │          │          │        │      │  上偵查卷第179 │                    │
│  │          │          │          │        │      │  頁）          │                    │
│  │          │          │          │        │      │通訊監察譯文（│                    │
│  │          │          │          │        │      │  同上警卷第57頁│                    │
│  │          │          │          │        │      │  ）            │                    │
├─┼─────┼─────┼─────┼────┼───┼────────┼──────────┤
│20│陳俊呈    │0000000000│99年11月15│彰化縣彰│4500元│被告白豈彰於警│白豈彰販賣第二級毒品│
│︵│吳漢隆    │0000000000│日凌晨0時 │化市彰新│（尚未│  詢、偵訊、原審│，處有期徒刑肆年。扣│
│即│0000000000│          │10分許    │路1 段49│收款）│  及本院之自白（│案之行動電話壹支（含│
│起│          │          │          │巷19號白│      │  同上警卷第2頁 │門號00000000│
│訴│          │          │          │豈彰住處│      │  反面至3頁、同 │一二號SIM卡壹張）、 │
│書│          │          │          │前      │      │  上偵查卷第168 │行動電話壹支（含門號│
│附│          │          │          │        │      │  至169頁、、原 │0000000000│
│表│          │          │          │        │      │  審卷第70、120 │號SIM卡壹張）、電子 │
│編│          │          │          │        │      │  頁、本院卷第  │秤壹臺、分裝袋貳包均│
│號│          │          │          │        │      │  99頁反面）    │沒收。              │
│7 │          │          │          │        │      │證人陳俊呈於偵│                    │
│︶│          │          │          │        │      │  查中之證述（同│                    │
│  │          │          │          │        │      │  上偵查卷第181 │                    │
│  │          │          │          │        │      │  至182頁）     │                    │
│  │          │          │          │        │      │證人吳漢隆於偵│                    │
│  │          │          │          │        │      │  查中之證述（同│                    │
│  │          │          │          │        │      │  上偵查卷第174 │                    │
│  │          │          │          │        │      │  、182頁）     │                    │
│  │          │          │          │        │      │通訊監察譯文（│                    │
│  │          │          │          │        │      │  同上警卷第93頁│                    │
│  │          │          │          │        │      │  ）            │                    │
└─┴─────┴─────┴─────┴────┴───┴────────┴──────────┘
附表二：白豈彰轉讓禁藥部分（時間：民國）
┌─┬─────┬─────┬─────┬────┬───┬────────┬──────────┐
│編│轉讓對象  │被告使用電│轉讓時間  │轉讓地點│數量  │認定犯罪事實所憑│    主    文        │
│號│          │話        │          │        │      │之證據          │                    │
├─┼─────┼─────┼─────┼────┼───┼────────┼──────────┤
│1 │真實姓名、│0000000000│99年10月11│彰化縣彰│MDMA9 │被告白豈彰於警│上訴駁回。          │
│  │年籍不詳，│          │日凌晨2時 │化市彰新│包（淨│  詢、偵訊、原審│（原判決諭知：白豈彰│
│  │綽號「臭豆│          │55 許     │路1段49 │重未達│  及本院之自白（│明知為禁藥而轉讓，處│
│  │腐」之成年│          │          │巷口    │10公克│  彰化縣警察局鹿│期徒刑拾月。扣案行動│
│  │男子      │          │          │        │）    │  港分局鹿警分偵│電話壹支《含門號○九│
│  │          │          │          │        │      │  字第0990002946│八0000000號SI│
│  │          │          │          │        │      │  5號警卷第7頁反│M卡壹張》沒收。）   │
│  │          │          │          │        │      │  面、99年度偵字│                    │
│  │          │          │          │        │      │  第11251號偵查 │                    │
│  │          │          │          │        │      │  卷第11至12、31│                    │
│  │          │          │          │        │      │  頁、原審卷第60│                    │
│  │          │          │          │        │      │  、117頁反面、 │                    │
│  │          │          │          │        │      │  本院卷第99頁反│                    │
│  │          │          │          │        │      │  面至100頁）   │                    │
│  │          │          │          │        │      │證人謝富全於警│                    │
│  │          │          │          │        │      │  詢之證述（同上│                    │
│  │          │          │          │        │      │  警卷第1至3頁）│                    │
└─┴─────┴─────┴─────┴────┴───┴────────┴──────────┘
附錄論罪科刑法條：
毒品危害防制條例第4條
製造、運輸、販賣第一級毒品者，處死刑或無期徒刑；處無期徒
刑者，得併科新臺幣2千萬元以下罰金。
製造、運輸、販賣第二級毒品者，處無期徒刑或7年以上有期徒
刑，得併科新臺幣1千萬元以下罰金。
製造、運輸、販賣第三級毒品者，處5年以上有期徒刑，得併科
新臺幣7百萬元以下罰金。
製造、運輸、販賣第四級毒品者，處3年以上10年以下有期徒刑
，得併科新臺幣3百萬元以下罰金。
製造、運輸、販賣專供製造或施用毒品之器具者，處1年以上7年
以下有期徒刑，得併科新臺幣1百萬元以下罰金。
前五項之未遂犯罰之。
藥事法第83條
明知為偽藥或禁藥，而販賣、供應、調劑、運送、寄藏、牙保、
轉讓或意圖販賣而陳列者，處7年以下有期徒刑，得併科新臺幣5
百萬元以下罰金。
犯前項之罪，因而致人於死者，處7年以上有期徒刑，致重傷者
，處3年以上12年以下有期徒刑。
因過失犯第1項之罪者，處2年以下有期徒刑、拘役或科新臺幣30
萬元以下罰金。
第1項之未遂犯罰之。